臺灣高等法院刑事判決
109年度上訴字第3839號
上  訴  人  
即  被  告  黃毅清（原名黃柏源）



            李騏祥



上列上訴人因詐欺等案件，不服臺灣士林地方法院109年度訴字
第272號，中華民國109年9月18日第一審判決（起訴案號：臺灣
士林地方檢察署109 年度偵字第6619號、第8585號、第8728號；
移送併辦案號：109 年度偵字第12939號、第13317號），提起上
訴，本院判決如下：
    主  文
上訴駁回。
黃毅清緩刑伍年。
    事  實
一、謝昆宗（代號「GUCCI」，業經原審判處罪刑確定）、黃毅
    清（原名黃柏源，代號「NXZ」）、李騏祥（代號「NIKE 」
　　）於民國109年2月間，陸續加入綽號「RT66 」（又名「普
    利司通」）成年人（下稱「RT66 」）與其他真實姓名年籍
    不詳成年人所組成3 人以上以實施詐術為手段，具有持續性
    及牟利性之結構性詐欺犯罪組織（下稱本案詐欺集團），陳
    鈺昌（代號「陳辰」，業經原審判處罪刑確定）則於同年5 
    月6 日加入本案詐欺集團之犯罪組織，渠等由「RT66」擔任
    總指揮，由謝昆宗依「RT66」指示找尋在臺灣操作及維護轉
    接機房之人，並負責發放薪資予機房維護之人暨轉交、安裝
    設備等工作，黃毅清、李騏祥、陳鈺昌則係實際操作及維護
    機房設備之人，雙方約定報酬為：在轉接機房營運期間，謝
    昆宗每週獲得至少新臺幣（下同）5,000 元報酬，黃毅清、
    李騏祥每週各獲得1 萬元報酬，陳鈺昌則獲得總計1 萬5,00
    0 元報酬。謝昆宗、黃毅清、李騏祥與「RT66」及本案詐欺
    集團不詳成年成員，分別為下列行為：
（一）黃毅清、謝昆宗、「RT66」與本案詐欺集團不詳成年成員
　　　共同意圖為自己不法之所有，基於三人以上共同詐欺取財
      之犯意聯絡，於109年2月中旬起至109年2月24日晚間謝昆
      宗搬離設備為止，在址設彰化縣○○鎮○○路000 巷00號黃毅
      清住處（下稱嘉佃路轉接機房），由謝昆宗提供節費器、
      路由器、集線器等設備，黃毅清則依「RT66」指示操作上
      揭設備，使嘉佃路轉接機房內節費器以網路與本案詐欺集
      團位於中國大陸之電信機房節費器連線，讓中國大陸電信
      機房不詳成年成員，透過嘉佃路轉接機房節費器取得穩定
      基地臺訊號，並以各節費器所插用人頭門號SIM 卡撥打電
      話予在臺灣之被害人，黃毅清則依「RT66」指示不定期更
      換節費器內所插用人頭門號SIM 卡，以此維護嘉佃路轉接
      機房運行。在黃毅清、謝昆宗共同營運嘉佃路轉接機房期
      間，中國大陸電信機房不詳成年成員分別於附表一編號1
      至2所示詐欺時間，藉嘉佃路轉接機房內如附表一編號1至
      2「節費器序號及門號SIM 卡」欄所示節費器（暨所插用
      人頭門號SIM 卡）撥打電話予附表一編號1至2「告訴人／
      被害人」欄所示林秋花等2 人，各以如附表一編號1至2所
      示詐欺方法，致林秋花等2 人陷於錯誤，而於附表一編號
      1至2「匯款時間」、「匯款地點」欄所示時間、地點，匯
      款如附表一編號1至2「匯款金額」欄所示金額，至附表一
      編號1至2「匯入帳號」欄所示人頭帳戶內，而以此方式共
      同詐欺取財得逞。
（二）李騏祥、謝昆宗、「RT66」與本案詐欺集團不詳成年成員
　　　共同意圖為自己不法之所有，基於三人以上共同詐欺取財
      之犯意聯絡，於109年2月24日晚間謝昆宗將原放置於嘉佃
      路轉接機房設備搬遷至下址埔東街轉接機房起至109年4月
      8日下午4時為警查獲止，先後在李騏祥所承租址設彰化縣
      ○○市○○街000 號4樓B45號住處（下稱埔東街轉接機房）、
      臺中市○區○○路0段000號9樓之1住處（下稱復興路轉接機
      房），由謝昆宗提供原放置於嘉佃路轉接機房之路由器、
      節費器、集線器等設備，李騏祥則依「RT66」指示操作上
      揭設備，使埔東街及復興路轉接機房內節費器以網路與本
      案詐欺集團位於中國大陸電信機房節費器連線，讓中國大
      陸電信機房不詳成年成員透過埔東街及復興路轉接機房內
      節費器取得穩定基地臺訊號，並以各節費器所插用人頭門
      號SIM卡撥打電話予在臺灣之被害人，李騏祥則依「RT66
      」指示不定期更換各節費器內人頭門號SIM卡，以此維護
      轉接機房之營運。在李騏祥、謝昆宗共同營運埔東街、復
      興路轉接機房期間，中國大陸電信機房不詳成年成員分別
      於附表二編號1至43所示詐欺時間，藉埔東街及復興路轉
      接機房內如附表二編號1至43「節費器序號及門號SIM 卡
      」欄所示節費器（暨所插用人頭門號SIM卡）撥打電話予
      附表二編號1至43「告訴人／被害人」欄所示藍陳玉琴等43
      人，各以如附表二編號1至43所示詐欺方法，致藍陳玉琴
      等43人陷於錯誤，而於附表二編號1至43「匯款時間」、
      「匯款地點」欄所示時間、地點，匯款如附表二編號1至4
      3「匯款金額」欄所示金額，至附表二編號1至43「匯入帳
      號」欄所示人頭帳戶內，而以此方式共同詐欺取財得逞。
      嗣經警於109年4月8日下午4時10分許，徵得李騏祥同意，
      在復興路機房執行搜索，並當場扣得如附表三所示之物。
二、案經如附表一至二所示告訴人訴由臺北市政府警察局士林分
    局報告臺灣士林地方檢察署檢察官偵查起訴及移送併辦。　
    理  由
壹、證據能力之認定部分：
一、關於違反組織犯罪防制條例之供述證據部分：
（一）按組織犯罪防制條例第12條第1項中段規定：「訊問證人
      之筆錄，以在檢察官或法官面前作成，並經踐行刑事訴訟
      法所定訊問證人之程序者為限，始得採為證據」，係以立
      法排除被告以外之人於警詢或檢察事務官調查中所為之陳
      述，得適用刑事訴訟法第159條之2、第159條之3及第159
      條之5之規定，是證人於警詢時之陳述，於違反組織犯罪
      防制條例案件，即絕對不具有證據能力，自不得採為判決
      基礎。又上開組織犯罪防制條例第12條第1項規定，係排
      除一般證人於警詢陳述之證據能力之特別規定，然被告於
      警詢之陳述，對被告本身而言，則不在排除之列，至於共
      犯被告於偵查中以被告身分之陳述，仍應類推適用上開，
      定其得否為證據（最高法院102年度台上字第2653號、107
      年度台上字第3589號判決意旨參照）。查附表一、二「告
      訴人／被害人」欄所示之人，與本案詐欺集團成員之謝昆
      宗、黃毅清、李騏祥、陳鈺昌等人於警詢時、偵查時以被
      告身分所為之陳述，均屬被告以外之人於審判外之陳述，
      依前揭規定及說明，於違反組織犯罪防制條例之罪名，即
      絕對不具證據能力，不得採為判決基礎（然就加重詐欺取
      財罪名則不受此限制）。又被告於警詢時之陳述，對於被
      告自己而言，則屬被告之供述，為法定證據方法之一，自
      不在組織犯罪防制條例第12條第1項規定之排除之列，除
      有不得作為證據之例外，自可在有補強證據之情況下，作
      為證明被告自己犯罪之證據。
（二）次按刑事訴訟法第159條之1第2項規定，被告以外之人於
      偵查中向檢察官所為之陳述，除顯有不可信之情況者外，
      得為證據。查證人即同案被告李騏祥於偵查中經以證人身
      分具結作證後所為之陳述，並無顯不可信之情況，被告黃
      毅清復未釋明有何顯不可信之情況，是依組織犯罪防制條
      例第12條第1項中段、刑事訴訟法第159條之1第2項規定，
      該證述自足作為認定被告黃毅清此部分犯罪事實之證據。
二、關於三人以上共同詐欺取財之供述證據部分：
    按上開組織犯罪防制條例第12條第1項中段規定，係以犯罪
    組織成員犯該條例之罪者，始足語焉，至於所犯該條例以外
    之罪，其被告以外之人所為之陳述，自仍應依刑事訴訟法相
    關規定，定其得否為證據，最高法院103年度台上字第2915
    號判決意旨參照。又被告以外之人於審判外之言詞或書面陳
    述，除法律有規定者外，不得作為證據，刑事訴訟法第159
    條第1項固定有明文。惟被告以外之人於審判外之陳述，雖
    不符同法第159條之1至同條之4之規定，而經當事人於審判
    程序同意作為證據，法院審酌該言詞或書面陳述作成時之情
    況，認為適當者，亦得為證據；又當事人、代理人或辯護人
    於法院調查證據時，知有第159條第1項不得為證據之情形，
    而未於言詞辯論終結前聲明異議者，視為有前項之同意，同
    法第159條之5第1項、第2項亦有明文規定。經查，本判決下
    列所引用之被告以外之人於審判外之陳述，因檢察官及被告
    黃毅清、李騏祥對各該證據方法之證據能力，迄至言詞辯論
    終結前均未聲明異議，而本院審酌上開傳聞證據製作時之情
    況，尚無違法不當及證明力明顯過低之瑕疵，亦認以之作為
    證據要屬適當，爰依刑事訴訟法第159條之5之規定，認均有
    證據能力。
三、本判決所引用之其餘非供述證據，並無證據顯示係公務員違
    背法定程序所取得，亦無顯不可信之情況，且經本院於審理
    期日逐一提示而為合法調查，自均得作為本案認定犯罪事實
    之證據。
貳、認定被告犯罪事實所憑之證據及理由：
一、關於加重詐欺取財部分：
　　訊據被告黃毅清對於附表一編號1至2所示加重詐欺取財犯行
    坦白承認（見本院卷第371頁至第373頁）；被告李騏祥亦於
    本院審理時就附表二編號1至43所示加重詐欺取財犯行供承
    在卷（見本院卷第373頁至第387頁），並核與證人即原同案
    被告謝昆宗於偵查中供述情節大致相符（見109 年度偵字第
    6619號【下稱偵字第6619號】卷一第275頁至第287頁、第31
    7頁至第321頁），復有原審法院109年度聲搜字第379號搜索
    票、自願受搜索同意書、臺北市政府警察局士林分局搜索扣
    押筆錄、扣押物品目錄表、扣押物品收據、現場搜索及扣押
    物品照片、被告李騏祥、黃毅清所持用行動電話擷圖、原同
    案被告謝昆宗、被告李騏祥、黃毅清與「RT66」間微信群組
    對話紀錄、監視器錄影翻拍照片、SIMBOX節費器說明書暨附
    件整理表、原同案被告謝昆宗與「RT66」間通訊軟體Messen
    ger 對話紀錄，暨附表一至二「所憑證據」欄所列各項證據
    在卷可稽（見偵字第6619號卷一第25頁至第55頁、第65頁至
    第76頁、第193頁至第227 頁；109年度偵字第12939號【下
    稱偵字第12939號】卷第75頁、第533頁至第535頁、第97頁
    至109頁；109年度偵字第8585號【下稱偵字第8585號】卷第
    33頁至第49頁、第75頁至第94頁、第137 頁至第145頁、第1
    71頁至第172頁、第175頁；109年度偵字第13317號【下稱偵
    字第13317號】卷第387頁至第426 頁、第563頁至第575頁）
    ，及如附表三、附表四編號3所示之物扣案為證，足認被告
    黃毅清、李騏祥上開任意性自白，核與事實相符，堪以採取
    。
二、關於參與犯罪組織部分：
　　訊據被告李騏祥對於前揭參與犯罪組織之事實坦承不諱（見
    本院卷第387頁），而被告黃毅清則矢口否認有何參與犯罪
    組織犯行，辯稱：伊參與本案僅1 週時間，被害人只有2人
    ，後續未再參與，不具有長期持續性，且伊係因朋友請求而
    架設轉接機房，與謝昆宗等共犯間不具內部管理結構云云（
    見本院卷第372頁、第389頁），經查：
（一）組織犯罪防制條例所稱犯罪組織，指3 人以上以實施強暴
      、脅迫、詐術、恐嚇為手段或最重本刑逾5 年有期徒刑之
      刑之罪，所組成具有持續性或牟利性之有結構性組織。前
      項有結構性組織，指非為立即實施犯罪而隨意組成，不以
      具有名稱、規約、儀式、固定處所、成員持續參與或分工
      明確為必要，組織犯罪防制條例第2條定有明文。本件依
      被告黃毅清、李騏祥所供；證人李騏祥所證犯罪情節及附
      表一至二「所憑證據」欄所列證據（惟不含各該被害人審
      判外陳述部分）可知，本案詐欺集團係以詐騙他人金錢、
      獲取不法所得為目的，先由位於中國大陸之電信詐騙機房
      成員藉被告黃毅清、李騏祥等人所架設電信轉接機房撥打
      電話予告訴人（被害人），以此顯示來電號碼為臺灣之門
      號電話，並具備穩定通話品質，而遂行詐術騙取告訴人（
      被害人）匯入金錢至指定之人頭帳戶，復由本案詐欺集團
      在臺灣擔任車手之成年成員持人頭帳戶提款卡提領前揭告
      訴人（被害人）所匯入之詐欺贓款，並將詐欺贓款逐層轉
      交上游，再由各參與之本案詐欺集團成員分別抽取應得報
      酬，堪認本案詐欺集團係透過縝密之計畫與分工，成員彼
      此相互配合，由多數人所組成之於一定期間內存續以實施
      詐欺為手段而牟利之具有完善結構之組織，且本案詐欺集
      團成員除被告黃毅清、李騏祥及原同案被告謝昆宗、陳鈺
      昌4 人、「RT66」外，尚包含位於中國大陸電信機房不詳
      成年成員、臺灣不詳車手成員，其屬三人以上，以實施詐
      術為手段，所組成之具有持續性及牟利性之有結構性組織
      之犯罪組織之事實，堪以認定。
（二）又在本案詐欺集團中，原同案被告謝昆宗負責依「RT66」
      指示擔任找尋操作及維護轉接機房人員、發放薪水、轉交
      及安裝節費器等設備之工作、被告黃毅清、李騏祥則負責
      依「RT66」指示操作及維護轉接機房，渠等於營運轉接機
      房期間可自詐欺集團上游獲得事實欄一所示報酬等情，業
      據被告黃毅清、李騏祥供承在卷（見原審法院109年度訴
      字第272號卷【下稱原審卷】五第151頁至第152頁），且
      經證人李騏祥於檢察官訊問時具結證述甚詳(見偵字第661
      9號卷一第239頁至第245頁），並有通訊軟體微信群組對
      話紀錄、Messenger對話紀錄在卷可考（見偵字第6619號
      卷一第193頁至第204頁；偵字第12939號卷第75頁；偵字
      第8585號卷第75頁至第88頁、第91頁至第94頁），而被告
      黃毅清、李騏祥知悉其等所操作附表一至二所示節費器及
      人頭門號SIM卡係供中國大陸電信機房詐騙使用，且已實
      際參與本案詐欺集團所實施之加重詐欺取財犯行等情，業
      經本院依據卷內相關事證認定如前，則被告黃毅清、李騏
      祥對於其等所加入詐欺集團，包含本身轉接機房人員外，
      組成成員至少3 人以上，並以實行詐術為手段，具牟利性
      及持續性之有結構性組織，顯非為立即實施犯罪而隨意組
      成之團體，自知之甚明，其等確有參與該犯罪組織犯行。
　　　稽此，被告李騏祥此部分任意性之自白，確與事實相符，
      可以採信，而被告黃毅清前揭所辯各節，核與上開各項事
      證有間，無從採取。
三、綜上，本件事證明確，被告黃毅清、李騏祥上揭參與犯罪組
    織及加重詐欺取財犯行堪以認定，均應依法論科。
參、論罪部分：
一、核被告黃毅清就附表一編號1所為，係犯組織犯罪防制條例
    第3 條第1項後段之參與犯罪組織罪及刑法第339 條之4 第1
     項第2 款之三人以上共同詐欺取財罪；就附表一編號2所為
    ，則係犯刑法第339 條之4 第1 項第2 款之三人以上共同詐
    欺取財罪。
二、核被告李騏祥就附表二編號1所為，係犯組織犯罪防制條例
    第3 條第1項後段之參與犯罪組織罪及刑法第339 條之4 第1
     項第2 款之三人以上共同詐欺取財罪；就附表二編號2至43
    所為，則均係犯刑法第339 條之4 第1 項第2 款之三人以上
    共同詐欺取財罪。　
三、按共同正犯之成立，只須具有犯意之聯絡與行為之分擔，既
    不問犯罪動機起於何人，亦不必每一階段犯行，均經參與，
    且意思之聯絡不限於事前有協議，即僅於行為當時有共同犯
    意之聯絡者，亦屬之。其表示之方法，亦不以明示通謀為必
    要，即相互間有默示之合致，亦無不可。而共同實施犯罪行
    為之人，在合同意思範圍以內，各自分擔犯罪行為之一部，
    相互利用他人之行為，以達其犯罪目的者，即應對全部所發
    生之結果，共同負責，是共同正犯在犯意聯絡範圍內之行為
    ，應同負全部責任。共同正犯之意思聯絡，原不以數人間直
    接發生者為限，即有間接之聯絡者，亦包括在內。如甲分別
    邀約乙、丙犯罪，雖乙、丙間彼此並無直接之聯絡，亦無礙
    於其為共同正犯之成立（最高法院34年上字第862 號、73年
    台上字第2364號、28年上字第3110號、77年台上字第2135號
    判例意旨參照）。又據前述，被告黃毅清、李騏祥分別與本
    案詐欺集團成員間雖未必直接聯絡，惟各成員僅負責整個詐
    欺犯行中之一部分分擔，被告黃毅清、李騏祥既分擔整體詐
    欺被害人過程中之操作及維護轉接機房之工作，是依上揭說
    明，被告黃毅清、李騏祥分別於其等參與本案詐欺集團期間
    ，各應就本案詐欺集團成員對附表一編號1至2、附表二編號
    1至43所示被害人行騙之行為，與本案詐欺集團成員共同負
    責。而就參與犯罪組織部分，被告黃毅清、李騏祥並非本案
    詐欺集團之發起、主持、操縱或指揮之人，故應認被告黃毅
    清、李騏祥與其他參與犯罪組織之本案詐欺集團成員係朝同
    一目標共同參與犯罪實行之聚合犯，為必要共犯（最高法院
    81年台非字第233號判例意旨參照）；就如附表一編號1至2
    所示各次三人以上共同詐欺取財犯行，被告黃毅清與原同案
    被告謝昆宗、「RT66」及本案詐欺集團其他成年成員間，均
    有犯意聯絡及行為分擔，應論以共同正犯，另就如附表二編
    號1至43所示各次三人以上共同詐欺取財犯行，被告李騏祥
    與原同案被告謝昆宗、「RT66」及本案詐欺集團其他成年成
    員間，均有犯意聯絡及行為分擔，亦應論以共同正犯。
四、附表二編號4、9、14、15、16、19、24、29、35、41等所示
    被害人，雖分數次匯入詐騙款項，然各次時間相近，受詐騙
    手法相同，且侵害同一被害人之財產法益，應包括於一行為
    予以評價，各論以接續犯之一罪。
五、被告黃毅清、李騏祥參與詐欺犯罪組織期間，實行多次加重
    詐欺犯罪之論罪關係：
（一）行為人著手於犯罪之實行，發生構成要件之結果後，倘行
      為人仍以其意志控制犯罪行為之繼續進行，直至行為終止
      ，犯罪始行終結者，謂之繼續犯，此與構成要件結果發生
      ，犯罪即為既遂且亦同時終結，僅法益侵害狀態仍然持續
      之狀態犯有別。司法院釋字第556號解釋闡明：組織犯罪
      防制條例所稱之參與犯罪組織，指加入犯罪組織成為組織
      之成員，而不問參加組織活動與否，犯罪即屬成立，至其
      行為是否仍在繼續中，則以其有無持續參加組織活動或保
      持聯絡為斷。若組織成員在參與行為未發覺前自首，或長
      期未與組織保持聯絡亦未參加活動等事實，足以證明其確
      已脫離犯罪組織者，即不能認其尚在繼續參與。依上開解
      釋，舉凡參與犯罪組織者，其一經參加，犯罪固屬成立，
      惟在未經自首或有其他事實證明其確已脫離該犯罪組織以
      前，其違法行為仍繼續進行，非僅係結果狀態之存在，在
      性質上屬行為繼續之繼續犯，而非狀態犯。
（二）按繼續犯之行為人在犯罪行為繼續進行中，倘又實行其他
      犯罪行為，致數行為之部分行為兩相重疊時，該數行為在
      法律上究應如何評價，學說上見解紛歧。雖論者有謂祇須
      數行為之主要部分重疊，即應視為單一行為，而論以想像
      競合犯云云；惟單純藉由部分行為之重疊，尚不足以評價
      為單一行為，必也繼續犯之行為自始即以之為實行其他犯
      罪行為之手段或前提；或其他犯罪之實行，在於確保或維
      護繼續犯之狀態，始得評價為單一行為，而有想像競合犯
      之適用。倘非如此，或其他犯罪之實行係另起犯意，利用
      原繼續犯之狀態而為，均難評價為單一行為；應認係不同
      之數行為，而以數罪論處（最高法院102年度台上字第310
      號判決意旨參照）。行為人著手於繼續犯性質之犯罪，並
      持續至行為終了前之繼續情況中，另有實行其他犯罪構成
      要件者，他行為與繼續行為有部分重合或全部重合之情形
      時，得否認為一行為，應就客觀之構成要件行為之重合情
      形、主觀意思活動之內容、所侵害之法益、行為間之關聯
      性等要素，依社會觀念，視個案情節加以判斷。倘行為人
      係於繼續行為著手之後，始犯他罪，該後續所犯之他罪，
      與實現或維持繼續犯行為目的無關，且彼此間不具有必要
      之關聯性時，應認係行為人另一個前後不同之意思活動，
      而依數罪併罰處斷；如其他犯罪之實行，在於確保或維護
      繼續犯之狀態，其二行為間具有行為局部之同一性，或其
      行為著手實行階段可認為同一者，得認與一行為觸犯數罪
      名之要件相符，而適用想像競合犯之規定，以避免對於同
      一不法要素予以過度評價。組織犯罪防制條例於106年4月
      19日修正公布，擴大犯罪組織之定義，將具有持續性及牟
      利性之詐欺集團亦納為犯罪組織之犯罪類型，從而，行為
      人參與以詐術為目的之犯罪組織，即尚有待其他加重詐欺
      犯罪，以確保或維護此一繼續犯之狀態。基此，行為人參
      與詐欺犯罪組織之先行為，與其嗣後著手實行加重詐欺行
      為間，雖在時間及場所未能完全重合，在自然意義上非完
      全一致，然二者具有階段性之緊密關聯性，並有部分合致
      ，復為確保及維護犯罪組織之宗旨或目的所必要，自得評
      價為單一行為，而有想像競合犯之適用，如予數罪併罰，
      反有過度評價之疑，實與人民法律感情不相契合。惟倘行
      為人於參與詐欺犯罪組織之繼續中，先後加重詐欺數人之
      財物，因該一貫穿全部犯罪歷程之參與犯罪組織的不法內
      涵，較之陸續實行之加重詐欺犯行為輕，自不能「以小包
      大、全部同一」，應僅就參與犯罪組織及首次加重詐欺二
      罪，依想像競合犯從一重之加重詐欺罪處斷。而此一參與
      犯罪組織之繼續行為，已為首次加重詐欺行為所包攝，自
      不得另割裂與其他加重詐欺行為，各再論以想像競合犯，
      以免重複評價。是以，第二次（含）以後之加重詐欺犯行
      ，應單純依數罪併罰之例處理，當無從將一參與犯罪組織
      行為割裂再另論一參與犯罪組織罪，而與第二次（含）以
      後所犯加重詐欺罪從一重論處之餘地（最高法院108年度
      台上字第337、416號判決意旨參照）。
（三）學理上所為夾結效果理論，指行為人著手於繼續犯性質之
      犯罪，並持續至行為終了前之繼續情況中，另有實行「二
      個」以上之其他犯罪，而該一貫穿之繼續行為，其不法內
      涵係全部犯罪中最重者，則在所犯數罪名中，該一重罪之
      繼續犯同時與其他數個彼此未有競合關係之輕罪，因為輕
      罪已被重罪夾結，而應一併依想像競合犯之例處斷。惟若
      該繼續犯之不法內涵較之被夾結之其他犯罪為輕，則應去
      除夾結效果，構成其例外。而行為人在所參與之詐欺犯罪
      組織行為繼續中，另著手實行二次以上之加重詐欺犯行，
      因該參與詐欺犯罪組織之不法內涵較之被夾結之加重詐欺
      犯行為輕，符合「小不能包大」之去除夾結效果，構成夾
      結之例外，亦即不能成立想像競合犯，而應回到實質競合
      （即數行為觸犯數罪）處理，相較之下，目前實務上所採
      取之前開多數見解，應是兼顧罪刑相當、不重複評價之較
      佳選擇。
（四）據前所述，被告黃毅清、李騏祥參與犯罪組織罪之行為，
　　　分別與其後首次著手加重詐欺取財罪之行為間，二者具有
      部分合致，而有局部行為同一性，且被告黃毅清、李騏祥
　　　參與詐欺犯罪組織後所為加重詐欺犯行，均屬主觀上前後
      一致意思活動內容，並與實現及維持繼續犯行為之目的有
      關，不論就客觀之構成要件行為之重合情形、主觀意思活
      動之內容、所侵害之法益、行為間之關聯性等要素，依社
      會觀念加以判斷，得認與一行為觸犯數罪名之要件相符，
      而適用想像競合犯之規定。是依上開說明，被告黃毅清、
      李騏祥於參與犯罪組織之繼續中，分別先後犯如附表一編
      號1至2所示2次加重詐欺取財犯行、如附表二編號1至43所
      示43次加重詐欺取財犯行，因被告黃毅清、李騏祥各僅為
      一參與組織行為，侵害一社會法益，應分別僅就首次加重
      詐欺犯行（即附表一編號1、附表二編號1所示犯行），論
      以參與犯罪組織罪及加重詐欺罪之想像競合犯關係，依刑
      法第55條規定，從一重之三人以上共同詐欺取財罪論處。
　　　而此一參與犯罪組織之繼續行為，既已為首次加重詐欺行
      為所包攝，自不得另割裂與其他加重詐欺行為，各再論以
      想像競合犯，以免重複評價。
六、被告黃毅清就附表一所犯2次三人以上共同詐欺取財罪；被
    告李騏祥就附表二所犯43次三人以上共同詐欺取財罪，犯意
    各別、行為互殊，均應予分論併罰。
七、又被告黃毅清、李騏祥上開分別所犯附表一編號1、附表二
    編號1參與組織罪、三人以上共同詐欺取財罪等罪間，據前
    所述，因屬想像競合犯，均應從一重之三人以上共同詐欺取
    財罪處斷。而按想像競合犯係一行為觸犯數罪名，為避免對
    同一行為過度及重複評價，刑法第55條前段規定「從一重處
    斷」。上揭「從一重處斷」，僅限於「主刑」，法院應於較
    重罪名之法定刑度內，量處適當刑罰。至於輕罪罪名所規定
    之沒收及保安處分，因非屬「主刑」，故與刑法第55條從一
    重處斷之規定無關，自得一併宣告。故行為人以一行為觸犯
    組織犯罪防制條例第3條第1項後段之參與犯罪組織罪，及刑
    法第339條之4第1項第2款之加重詐欺取財罪，於從一重之加
    重詐欺取財罪處斷而為科刑時，因所犯輕罪（參與犯罪組織
    罪）之刑罰以外之法律效果，即組織犯罪防制條例第3條第3
    項強制工作之規定，並未被重罪所吸收，仍應一併適用。惟
    組織犯罪防制條例就參與組織犯罪之行為人，既於該條例第
    3條第1項後段但書規定「參與情節輕微者，得減輕或免除其
    刑」，賦予法院視個案情節得減免其刑之裁量權。又對該行
    為，於同條第3 項仍規定「應於刑之執行前，令入勞動場所
    ，強制工作，其期間為三年」，未依個案情節，區分行為人
    是否具有反社會的危險性及受教化矯治的必要性，一律宣付
    刑前強制工作3 年，衡諸該條例所規定之強制工作，性質上
    原係對於有犯罪習慣，或因遊蕩、懶惰成習而犯罪者，所為
    之處置，本於法律合憲性解釋原則，依司法院釋字第471 號
    關於行為人有無預防矯治其社會危險性之必要，及比例原則
    等與解釋意旨不相衝突之解釋方法，為目的性限縮，對犯該
    條例之參與犯罪組織罪者，視其行為之嚴重性、表現之危險
    性、對於未來行為之期待性，以及所採措施與預防矯治目的
    所需程度，於有預防矯治其社會危險性之必要，且符合比例
    原則之範圍內，由法院依該條例第3條第3項規定，一併宣告
    刑前強制工作（最高法院108年度台上大字第2306號裁定意
    旨參照）。準此，本院衡酌被告黃毅清、李騏祥參與本案詐
    欺集團而分別共同為附表一、二所示加重詐欺犯行，固有不
    該，惟被告黃毅清、李騏祥於本案詐欺集團均非居於發起、
    主持、操縱、指揮等重要角色，被告黃毅清、李騏祥迭於原
    審、本院審理時就上揭犯行均坦承不諱，且盡力與被害人達
    成和解，並非全無悔意，詳如後述，復參酌於案發前被告黃
    毅清從事室內裝修等工作、被告李騏祥從事工地焊接及餐廳
    內外場等工作等情，業據被告黃毅清、李騏祥陳明在卷（見
    原審卷五第154頁至第155頁），且被告黃毅清前無其他犯罪
    前科紀錄，被告李騏祥亦僅於107 年間涉犯提供金融帳戶之
    幫助詐欺取財罪，經臺灣新竹地方法院以108 年度竹北簡字
    第134號判決有期徒刑5月確定，有本院被告前案紀錄表、臺
    灣新竹地方檢察署檢察官108 年度偵字第1024號聲請簡易判
    決處刑書在卷可佐（見原審法院109年度聲羈字第79號卷第3
    5頁至第37頁），難認被告黃毅清、李騏祥係有犯罪習慣，
    或因遊蕩、懶惰成習而為犯罪者，經本次偵審教訓，且經判
    處罪刑後，應足以達成預防矯治之目的，尚不至對社會造成
    危害，故依其等行為之嚴重性、表現之危險性、對於未來行
    為之期待性，經斟酌比例原則後，本院認為尚無對被告黃毅
    清、李騏祥施以刑前強制工作之必要，爰均不依組織犯罪防
    制條例第3條第3項規定對其等宣告刑前強制工作。
肆、至臺灣士林地方檢察署檢察官移送併辦之109年度偵字第129
    39號、第13317號被告李騏祥、黃毅清所涉犯罪事實，與本
    案前已起訴犯罪事實相同，核屬同一案件，本院依法自得併
    予審理。
伍、不另為無罪諭知部分：
一、公訴意旨另略以：本案詐欺集團不詳成年成員利用被告李騏
    祥所架設附表五編號E2所示節費器，除於附表二編號43所示
    時間對告訴人劉春芳詐欺取財外，另於109年4月13日上午10
    時3分許、同年月14日上午10時8分許，以附表五編號E2所示
    節費器所插用行動電話0000000000號致電告訴人劉春芳所持
    用之門號0000000000號，假冒係其友人「王燕華」表示急需
    用錢為由借款，致告訴人劉春芳陷於錯誤而依詐欺集團機房
    指示，分別於109年4月13日匯款30萬元、同年月14日匯款15
    萬元至指定帳戶。因認此部分被告李騏祥涉犯刑法339條之4
    第1項第2款三人以上共同詐欺取財罪嫌等語（下稱系爭加重
    詐欺取財犯行）。
二、按犯罪事實應依證據認定之，無證據不得認定犯罪事實；無
    證據能力、未經合法調查之證據，不得作為判斷之依據；不
    能證明被告犯罪或其行為不罰者，應諭知無罪之判決，刑事
    訴訟法第154 條第2 項、第155 條第2 項、第301 條第1 項
    分別定有明文。次按認定不利於被告之事實，須依積極證據
    ，苟積極證據不足為不利於被告事實之認定時，即應為有利
    被告之認定，更不必有何有利之證據。又事實之認定，應憑
    證據，如未能發現相當證據，或證據不足以證明，自不能以
    推測或擬制之方法，為裁判基礎；認定犯罪事實，所憑之證
    據，雖不以直接證據為限，間接證據亦包括在內，然無論直
    接或間接證據，其為訴訟上之證明，須於通常一般之人均不
    致於有所懷疑，而得確信其為真實之程度者，始得據之為有
    罪之認定，倘其證明尚未達到此一程度，而有合理性懷疑之
    存在時，即無從為有罪之認定（最高法院30年上字第816號
    、40年台上字第86號、76年台上字第4986號判例意旨可資參
    照）。況刑事訴訟法第161 條第1 項亦明定：檢察官就被告
    犯罪事實，應負舉證責任，並指出證明之方法。是檢察官對
    於起訴之犯罪事實，應負提出證據及說服之實質舉證責任，
    倘其所提出之證據，不足為被告有罪之積極證明，或其指出
    證明之方法，無從說服法院以形成被告有罪之心證，基於無
    罪推定之原則，自應為被告無罪判決之諭知（最高法院92年
    台上字第128號判例亦同此意旨）。
三、經查，本件被告李騏祥所營運復興路轉接機房，於109年4月
    8日下午4時10分許，經警徵得被告李騏祥之同意搜索該處，
    並當場扣得附表三所示之物（含附表五編號E2所示節費器1 
    臺）等情，有自願受搜索同意書、臺北市政府警察局士林分
    局搜索扣押筆錄、扣押物品目錄表暨附件及扣押物品照片在
    卷可稽（見偵字第6619號卷一第25頁至第55頁），是被告李
    騏祥所架設節費器等設備既已於109年4月8日下午4時10分許
    經警查扣在案，自已難認其仍於109年4月13日、同年月14日
    操作附表五編號E2所示節費器而參與對告訴人劉春芳之詐欺
    取財之犯行。況被告李騏祥於109年4月9 日即經原審法院裁
    定羈押並禁止接見、通信及受授物件一情，亦由被告李騏祥
    陳明在卷（見本院卷第387頁），復無積極證據證明被告李
    騏祥主觀上知悉本案詐欺集團於109年4月13日、同年月14日
    對告訴人劉春芳詐欺取財之事實，自難逕以共同正犯相繩。
    從而，尚無從遽認被告李騏祥有系爭加重詐欺取財犯行，此
    部分不能證明犯罪，本應為無罪諭知，惟公訴意旨認此部分
    與前揭論罪之附表二編號43所示部分，有實質上一罪關係，
    爰不另為無罪之諭知。
陸、沒收部分：
一、按犯罪所得財物之沒收追繳，往昔固採共犯（指共同正犯）
    連帶說。惟就刑事處罰而言，「連帶」本具有「連坐」之性
    質。在民事上，連帶債務之成立，除當事人明示外，必須法
    律有規定者為限（民法第272 條參照）。而沒收兼具刑罰與
    保安處分之性質，以剝奪人民之財產權為內容，係對於人民
    基本權所為之干預，自應受法律保留原則之限制。共同實行
    犯罪行為之人，基於責任共同原則，固應就全部犯罪結果負
    其責任，但因其等組織分工及有無不法所得，未必盡同，特
    別是集團性或重大經濟、貪污犯罪，彼此間犯罪所得分配懸
    殊，其分配較少甚或未受分配之人，如仍應就全部犯罪所得
    負連帶沒收追繳之責，超過其個人所得之剝奪，無異代替其
    他參與者承擔刑罰，違反罪刑法定原則、個人責任原則以及
    罪責相當原則。此與司法院院字第2024號解釋側重在填補損
    害而應負連帶返還之責任並不相同。故共同犯罪所得財物之
    追繳、沒收或追徵，應就各人所分得之財物為之（最高法院
    105 年度台上字第251號判決意旨參照）。而查：
（一）本件被告李騏祥因遂行附表二所示犯行，從中實際獲得報
      酬總額為5萬元等情，業據被告李騏祥於原審審理時供承
      在卷（見原審卷五第152 頁），該5萬元其性質即屬於被
      告李騏祥之犯罪所得，雖未扣案，然如宣告沒收或追徵，
      亦無過苛調節條款之情形，應依刑法第38條之1 第1 項前
      段、第3 項規定，於被告李騏祥所犯罪項下宣告沒收，於
      全部或一部不能沒收或不宜執行沒收時，追徵其價額。至
      附表二所示，扣除已交付被告李騏祥之犯罪所得外，其餘
      自被害人及告訴人處所詐得之款項，尚查無積極證據證明
      上揭其餘詐得之款項係遭被告李騏祥取走或有分得之情，
      故無從就其餘詐得之款項部分對被告李騏祥宣告沒收。
（二）本件被告黃毅清因遂行附表一所示犯行，從中實際獲得報
      酬總額為1萬元等情，業據被告黃毅清於原審審理時供承
      在卷（見原審卷五第152 頁），該1萬元其性質固屬於被
      告黃毅清之犯罪所得，惟未扣案，而沒收或追徵新制，關
      於剝奪行為人不法利得者，係為避免犯罪成為一種值得投
      資之「事業」，防止無端因犯罪保有利益而形成犯罪之誘
      因，以達成犯罪預防之目的。其措施本身，並非對於行為
      人行為、結果非難，或予以應報、制裁之法律評價，而係
      透過規範達成前開目的，附帶達成調整行為人與被害人間
      財產變動秩序效果，形成類似（準）不當得利之衡平措施
      。而此一制度目的，並非由國家強制介入個人間私法之權
      益紛爭，否則關於私法間之私法自治、交易安全、誠實信
      用等原理原則及民事程序法之權利行使、當事人原則及相
      關程序，將全為刑事法相關措施取代，要非前揭沒收、追
      徵制度之修正目的。經查，被告黃毅清業與附表一所示
　　　告訴人林秋花、被害人馬銘嚴等2 人達成和解，並賠償林
      秋花3 萬元、馬銘嚴15萬元，有和解協議書、刑事撤回告
      訴狀（林秋花、馬銘嚴）、匯款申請書回條及原審法院公
      務電話紀錄在卷可憑（見原審卷二第241頁至第243頁、第
      244之1頁；原審卷三第169頁至第173頁），其依和解協議
      書所賠償之金額，核已逾前揭本院所認定之犯罪所得總額
　　　，是認被告黃毅清尚無保有犯罪所得或因犯罪而坐享犯罪
      所得之情，若再予宣告沒收，則有過苛之虞，爰依刑法第
      38條之2 第2 項之規定，就被告黃毅清上開犯罪所得，不
      予宣告沒收或追徵。至附表一所示，扣除已交付被告黃毅
      清之犯罪所得外，其餘自被害人及告訴人處所詐得之款項
      ，尚查無積極證據證明上揭其餘詐得之款項係遭被告黃毅
      清取走或有分得之情，故無從就其餘詐得之款項部分對被
      告黃毅清宣告沒收。
二、復按刑法上責任共同原則，係指共同實行犯罪行為之人，在
    合同意思範圍以內，各自分擔犯罪行為之一部，相互利用他
    人之行為，以達其共同犯罪之目的者，即應對於全部所發生
    之結果共同負責。亦即責任共同原則僅在處理共同犯罪參與
    關係中責任之認定，與犯罪工具物之沒收重在犯罪預防並遏
    止犯罪，以及犯罪所得之沒收旨在澈底剝奪犯罪利得以根絕
    犯罪誘因，係屬兩事。又沒收固為刑罰與保安處分以外之獨
    立法律效果，但沒收人民財產使之歸屬國庫，係對憲法所保
    障人民財產基本權之限制，性質上為國家對人民之刑事處分
    ，對人民基本權之干預程度，並不亞於刑罰，原則上仍應恪
    遵罪責原則，並應權衡審酌比例原則，尤以沒收之結果，與
    有關共同正犯所應受之非難相較，自不能過當。從而，共同
    正犯間關於犯罪所得、犯罪工具物應如何沒收，仍須本於罪
    責原則，並非一律須負連帶責任；況且應沒收物已扣案者，
    本無重複沒收之疑慮，更無對各共同正犯諭知連帶沒收或重
    複諭知之必要，否則即科以超過其罪責之不利責任。因之，
    本院往昔採連帶沒收共同正犯犯罪所得，及就共同正犯間犯
    罪工具物必須重複諭知之相關見解，自不再援用，應改為共
    同正犯間之犯罪所得應就各人實際分受所得部分而為沒收及
    追徵；而犯罪工具物須屬被告所有，或被告有事實上之處分
    權者，始得在該被告罪刑項下併予諭知沒收。至於非所有權
    人，又無共同處分權之共同正犯，自無庸在其罪刑項下諭知
    沒收或連帶沒收及追徵（最高法院108年度台上字第1001號
    判決意旨及本院108年度法律座談會刑事類提案第1號研討結
    果參照）。而查：
（一）扣案如附表四編號3所示IPHONE 11 行動電話1支，係被告
      黃毅清所有，且為供其與「RT66」等人聯繫本案詐欺取財
      犯行所用之物，業據被告黃毅清於原審、本院審理時供明
      在卷（見原審卷五第153 頁：本院卷第369頁），應依刑
      法第38條第2項前段之規定，於被告黃毅清所犯罪項下宣
      告沒收。
（二）扣案如附表三所示之物，係被告李騏祥所有或具事實上處
      分權，且為供其犯（或預備犯）本案加重詐欺取財罪使用
　　　，亦由被告李騏祥於原審審理時陳明在卷（見原審卷五第
      152頁），均應依刑法第38條第2項前段之規定，於被告李
      騏祥所犯罪項下宣告沒收。
柒、駁回上訴之理由：
一、原審經詳細調查及審理後，基於以上相同之認定，引用組織
    犯罪防制條例第3 條第1項後段，刑法第11條前段、第28條
    、第339條之4第1項第2 款、第55條、第51條第5款、第38條
    第2項、第38條之1第1項前段、第3項，刑法施行法第1條之1
    第1項等規定為依據，並審酌被告黃毅清、李騏祥為貪圖輕
    鬆可得之不法利益，參與本案詐欺集團，渠等主要是負責營
    運臺灣轉接機房之工作，使中國大陸電信機房成員能透過該
    轉接機房在臺行騙，終致附表一至二所示告訴人（被害人）
    受有財產上損失，犯罪情節及惡性重大，並斟酌被告黃毅清
    、李騏祥各自所涉被害人之人數、詐騙金額及實際所得不法
    利益，暨參酌被告黃毅清、李騏祥之犯後態度，被告李騏祥
    雖與部分被害人達成和解，但尚未賠償被害人損失，有原審
    法院調解紀錄表、和解筆錄在卷可稽（見原審卷二第136之6
    頁至第136之7頁、第245 頁、第251頁至至第254頁）；被告
    黃毅清與附表一所示全部被害人達成和解，並取得被害人諒
    解，有和解協議書、刑事撤回告訴狀（林秋花、馬銘嚴）、
    匯款申請書回條及原審法院公務電話紀錄在卷可稽（見原審
    卷二第241頁至第243頁、第244之1頁；原審卷三第169頁至
    第173頁），兼衡被告黃毅清自承：國中肄業，入所前從事
    室內裝修，日薪1,500 元，未婚，無小孩，沒有人需要其照
    顧等語（見原審卷五第155 頁）、被告李騏祥自承：國中畢
    業之智識程度，入所前從事工地焊接及餐廳內外場，日薪1,
    300元，未婚，無小孩，其需照顧奶奶等語（見原審卷五第1
    54頁）等一切情狀，分別就被告黃毅清、李騏祥量處如附表
    一、二主文欄所示之刑，並斟酌被告黃毅清、李騏祥所犯各
    次加重詐欺取財罪，犯罪行為態樣、動機、手段均相同，且
    所侵害者均非具有不可替代性、不可回復性之個人法益，責
    任非難重複之程度較高，而各就被告黃毅清、李騏祥定應執
    行刑有期徒刑1年8月、3年6月。復就被告李騏祥被訴系爭加
    重詐欺取財犯行部分，不另為無罪之諭知，亦認對被告黃毅
    清、李騏祥宣告如原判決主文所示之刑，當與其等犯行之處
    罰相當，對於其等未來行為之矯正改善應屬可期，而收儆懲
    之效，尚難認有再予宣告強制工作以預防矯治其社會危險性
    之必要，爰均不為強制工作之諭知。另就沒收部分說明：（
    一）被告李騏祥因本案實際上所獲得報酬總額為5萬元等情
    ，業據被告李騏祥於原審審理時自承在卷（見原審卷五第15
    2 頁），此部分核屬犯罪所得，應就其所分得數額宣告沒收
    ，並於全部或一部不能沒收或不宜執行沒收時，追徵其價額
    。（二）被告黃毅清犯本案事實欄一（一）所示加重詐欺取
    財犯行，因而獲得報酬1 萬元乙節，業據被告黃毅清供述明
    確（見原審卷五第152 頁），此部分固屬其犯罪所得，惟審
    酌被告黃毅清已與告訴人林秋花、被害人馬銘嚴等2 人達成
    和解，並賠償林秋花3 萬元、馬銘嚴15萬元，是此部分雖非
    刑法第38條之1 第5 項規定文義所指犯罪所得已實際合法「
    發還」被害人者，然參酌該規定旨在保障被害人因犯罪所生
    之求償權（參刑法第38條之1 第5 項之立法理由），若再對
    被告黃毅清宣告沒收或追徵，實有過苛之虞，是此部分依刑
    法第38條之2第2 項規定不予宣告沒收。（三）扣案如附表
    四（即原判決附表五）編號3所示IPHONE 11 行動電話1支，
    為被告黃毅清所有，供其與「RT66」等人聯繫本案詐欺取財
    犯行所用之物，業據被告黃毅清供述明確（見原審卷五第15
    3 頁），爰依刑法第38條第2項前段之規定宣告沒收。（四
    ）扣案附表三（即原判決附表四）所示之物，為被告李騏祥
    所有或具事實上處分權，並供其犯（或預備犯）本案加重詐
    欺取財罪使用等情，業據被告李騏祥於原審審理時陳述明確
    （見原審卷五第152頁），依刑法第38條第2項前段之規定宣
    告沒收。經核原審上開認事用法，均無違誤，量刑亦稱允恰
    。
二、被告黃毅清上訴意旨固指以：伊願誠心認錯，並已與被害人
    達成民事和解，而伊現在有正常穩定工作，原審漏未審酌伊
　　懺悔誠意，量刑過重等語。而被告李騏祥上訴意旨則指稱：
    伊有跟被害人和解，原審量刑過重，請從輕量刑等語。惟按
    刑事審判旨在實現刑罰權之分配的正義，故法院對有罪被告
    之科刑，應符合罪刑相當之原則，使輕重得宜，罰當其罪，
    以契合社會之法律感情，此所以刑法第57條明定科刑時應審
    酌一切情狀，尤應注意該條所列10款事項以為科刑輕重之標
    準，俾使法院就個案之量刑，能斟酌至當。至於量刑輕重，
    係屬事實審法院得依職權自由裁量之事項，苟其量刑已以行
    為人之責任為基礎，並斟酌刑法第57條各款所列情狀，而未
    逾越法定刑度或有濫用權限情事，即不得任意指為違法（最
    高法院75年度台上字第7033號判例、103 年度台上字第36號
    判決意旨參照）。原審既於判決理由欄內詳予說明其量刑基
    礎，且敘明就被告黃毅清、李騏祥係分別審酌前揭各項情狀
    ，顯已斟酌刑法第57條各款事由，並基於刑罰目的性之考量
    、刑事政策之取向以及行為人刑罰感應力之衡量等因素而為
    刑之量定，且以行為人責任為基礎，未逾越法定刑度，亦無
    違背公平正義之精神，客觀上不生量刑明顯失出失入之裁量
    權濫用情形，核屬法院量刑職權之適法行使，難認有何不當
    而構成應撤銷之事由可言。況執行刑之量定，同屬為裁判之
    法院得依職權裁量之事項，倘其所酌定之執行刑，並未違反
    刑法第51條各款所定之方法或範圍（即法律之外部性界限）
    ，且無明顯違背公平、比例原則或整體法律秩序之理念（即
    法律之內部性界限），亦不得任意指為違法或不當。而據前
    述，原判決已對被告黃毅清、李騏祥所犯具體審酌刑法第57
    條科刑等相關一切情狀，及所犯各罪間之整體關係，分別為
    刑之量定及定其應執行刑，顯無失衡、過重情形，且係合法
    行使其量刑裁量權，於客觀上未逾越法定刑度，無悖於罪刑
    相當原則，並與定執行刑之內外部性界限無違，亦難認有違
    法或明顯不當之違法情形。職是，被告黃毅清、李騏祥上訴
    意旨，顯均係就原審量刑職權之適法行使及已經原審論斷、
    說明之事項，依憑己意，再事爭執，尚無足取，其等上訴均
    無理由，應予駁回。
三、末查，被告黃毅清前未曾因故意犯罪受有期徒刑以上刑之宣
    告，有本院被告前案紀錄表在卷可考，本院審酌其為本件加
    重詐欺取財等犯行，固有不該，惟考量其無非係因年輕識淺
    ，始一時失慮誤觸刑章，而其於原審、本院審理時均尚能坦
    承犯行，顯現思過誠意，且業與附表一所示被害人即告訴人
    林秋花、被害人馬銘嚴等2 人達成和解，並實際賠償其等所
    受全額損失，已如前述，足見其於犯後尚知盡力彌補其所造
    成之損害，而告訴人林秋花、被害人馬銘嚴除表明對其不予
    追究之意，亦同意給予緩刑宣告（見原審卷二第243頁；原
    審卷三第頁171頁），足見其於犯後尚知盡力彌補其所造成
    之損害，堪認其經此偵審程序，當知所警惕，慎重行事，而
    無再犯之虞，是以本院認實宜使其有機會得以改過遷善，尚
    無逕對其施以自由刑之必要，自可先賦予其適當之社會處遇
    ，以期其能有效回歸社會，故對被告黃毅清所宣告之刑，以
    暫不執行為適當，爰依刑法第74條第1項第1款規定，宣告緩
    刑5 年，以啟自新。
據上論斷，應依刑事訴訟法第368 條、第74條第1項第1款，判決
如主文。
本案經檢察官廖彥鈞提起公訴及移送併辦，檢察官侯千姬到庭執
行職務。
中　　華　　民　　國　　109 　年　　12　　月　　29　　日
                  刑事第十九庭審判長法  官  曾淑華
                                    法  官  陳文貴
                                    法  官  王美玲
以上正本證明與原本無異。
如不服本判決，應於收受送達後20日內向本院提出上訴書狀，其
未敘述上訴之理由者並得於提起上訴後20日內向本院補提理由書
（均須按他造當事人之人數附繕本）「切勿逕送上級法院」。
                                    書記官  李逸翔
中　　華　　民　　國　　109 　年　　12　　月　　29　　日
附錄：本案論罪科刑法條全文　
組織犯罪防制條例第3條
發起、主持、操縱或指揮犯罪組織者，處三年以上十年以下有期
徒刑，得併科新臺幣一億元以下罰金；參與者，處六月以上五年
以下有期徒刑，得併科新臺幣一千萬元以下罰金。但參與情節輕
微者，得減輕或免除其刑。
具公務員或經選舉產生之公職人員之身分，犯前項之罪者，加重
其刑至二分之一。
犯第一項之罪者，應於刑之執行前，令入勞動場所，強制工作，
其期間為三年。
前項之強制工作，準用刑法第九十條第二項但書、第三項及第九
十八條第二項、第三項規定。
以言語、舉動、文字或其他方法，明示或暗示其為犯罪組織之成
員，或與犯罪組織或其成員有關聯，而要求他人為下列行為之一
者，處三年以下有期徒刑，得併科新臺幣三百萬元以下罰金：
一、出售財產、商業組織之出資或股份或放棄經營權。
二、配合辦理都市更新重建之處理程序。
三、購買商品或支付勞務報酬。
四、履行債務或接受債務協商之內容。
前項犯罪組織，不以現存者為必要。
以第五項之行為，使人行無義務之事或妨害其行使權利者，亦同
。
第五項、第七項之未遂犯罰之。 　　　
刑法第339條之4
犯第三百三十九條詐欺罪而有下列情形之一者，處一年以上七年
以下有期徒刑，得併科一百萬元以下罰金：
一、冒用政府機關或公務員名義犯之。
二、三人以上共同犯之。
三、以廣播電視、電子通訊、網際網路或其他媒體等傳播工具，
    對公眾散布而犯之。
前項之未遂犯罰之。 

附表一：被告黃毅清、原同案被告謝昆宗所營運之嘉佃路轉接機
 房
編號 告訴人被害人 詐欺時間 詐欺方法 節費器序號（IMEI）及門號SIM 卡 匯款時間 匯款地點 匯款金額(新臺幣) 所憑證據 主文       匯入帳號    1 林秋花(提告) 109年2月20日下午1 時許至同年月21日上午10時許 不詳詐騙機房成員利用被告黃柏源、謝昆宗架設左列SIMBOX節費器所插用行動電話門號致電被害人所持用門號0000000000號行動電話，接續向其佯稱為其友人「陳定承」急需用錢為由向其借款云云，致被害人陷於錯誤而依詐騙機房成員指示，於右揭時、地將款項匯入指定帳戶。 節費器序號：000000000000000（即扣案附表六G1節費器） 109年2月21日下午2時14分許 臺中市○區○○路0段000號元大銀行復興分行 3萬元 ①證人林秋花於警詢時證述（偵字第8585號卷第285頁至第287頁）。 ②內政部警政署反詐騙諮詢專線紀錄表、金融機構聯防機制通報單（偵字第8585號卷第281頁至第284頁、第288頁至第291頁）。 ③元大商業銀行匯款申請書1紙（偵字第8585號卷第293頁）。 ④通訊軟體LINE對話記錄擷圖3張（偵字第8585號卷第294頁至第295頁）。 ⑤手機通話記錄擷圖3張（偵字第8585號卷第296頁至第297頁）。 ⑤雙向通聯紀錄（偵字第8585號卷第321頁至第322頁）。 ⑥扣案附表六G1所示節費器1臺。 黃毅清犯三人以上共同詐欺取財罪，處有期徒刑壹年壹月。     插用門號：0000000000（未扣案）            臺灣中小企業銀行帳號00000000000號帳戶    2 馬銘嚴(未提告) 109年2月20日下午2 時許至同年月21日上午10時許 不詳詐騙機房成員利用被告黃柏源、謝昆宗架設右列SIMBOX節費器所插用行動電話門號致電被害人所持用門號0000000000號行動電話，接續向其佯稱為其友人「陳瓊慧」急需用錢為由向其借款云云，致被害人陷於錯誤而依詐騙機房成員指示，於右揭時、地將款項匯入指定帳戶。 節費器序號：000000000000000（即扣案附表六I4節費器） 109年2月21日中午12時12分許 屏東縣○○市○○路000號屏東勝利路郵局 15萬元 ①證人馬銘嚴於警詢時證述（偵字第8585號卷第302頁至第304頁）。 ②內政部警政署反詐騙諮詢專線紀錄表（偵字第8585號卷第299頁）。 ③郵政跨行匯款申請書1紙（偵字第8585號卷第305頁）。 ④雙向通聯紀錄（偵字第8585號卷第321頁）。 ⑤扣案附表六I4所示節費器1臺。 黃毅清犯三人以上共同詐欺取財罪，處有期徒刑壹年參月。     插用門號：0000000000（未扣案）            台新商業銀行帳號00000000000000號帳戶    

附表二：被告李騏祥、原同案被告謝昆宗所營運之埔東街轉接機
房及復興路轉接機房
編號 告訴人被害人 詐欺時間 詐欺方法 節費器序號（IMEI）及門號SIM 卡 匯款時間 匯款地點 匯款金額(新臺幣) 所憑證據 主文       匯入帳號    1 藍陳玉琴(提告) 109年2月25日下午2時13分許 不詳詐騙機房成員利用被告李騏祥、謝昆宗架設右列SIMBOX節費器所插用行動電話門號致電被害人所持用門號0000000000號行動電話，向其佯稱為其姪女「陳青雲」急需用錢買房為由向其借款云云，致被害人陷於錯誤而依詐騙機房成員指示，於右揭時、地將款項匯入指定帳戶。 節費器序號：000000000000000（即扣案附表五E5節費器） 109年2月26日下午3時許 桃園市○○區○○路000號華南銀行觀音分行 11萬元 ①證人藍陳玉琴於警詢時證述（偵字第6619號卷二第17頁至第19頁）。 ②內政部警政署反詐騙諮詢專線紀錄表（偵字第6619號卷二第15頁至第16頁）。 ③華南商業銀行活期性存款存款憑條、匯款回條聯共2紙（偵字第6619號卷二第21頁至第22頁）。 ④雙向通聯紀錄（偵字第6619號卷二第23頁）。 ⑤扣案附表五E5所示節費器1臺。 李騏祥犯三人以上共同詐欺取財罪，處有期徒刑壹年肆月。     插用門號：0000000000（未扣案）            兆豐國際商業銀行帳號00000000000號帳戶    2 陳數卿(提告) 109年3月1日下午5時38分許 不詳詐騙機房成員利用被告李騏祥、謝昆宗架設右列SIMBOX節費器所插用行動電話門號致電被害人所持用門號0000000000號行動電話，向其佯稱為其友人「淑惠」急需用錢為由向其借款云云，致被害人陷於錯誤而依詐騙機房成員指示，於右揭時、地將款項匯入指定帳戶。 節費器序號：000000000000000（即扣案附表五I4節費器） 109年3月3日中午12時9分許 臺北市○○區○○○路000巷00號住處網路轉帳 2萬元 ①證人陳數卿於警詢時證述（偵字第6619號卷二第27頁至第30頁）。 ②內政部警政署反詐騙諮詢專線紀錄表（偵字第6619號卷二第25頁至第26頁）。 ③網路銀行交易擷圖1張（偵字第6619號卷二第31頁）。 ④雙向通聯紀錄（偵字第6619號卷二第33頁）。 ⑤扣案附表五I4所示節費器1臺。 李騏祥犯三人以上共同詐欺取財罪，處有期徒刑壹年貳月。     插用門號：0000000000（未扣案）            日盛商業銀行帳號00000000000000號帳戶    3 謝淑貞(提告) 109年3月2日下午3時24分許 不詳詐騙機房成員利用被告李騏祥、謝昆宗架設右列SIMBOX節費器所插用行動電話門號致電被害人所持用門號0000000000，向其佯稱為其友人「江麗滿」亟需用錢云云，致被害人陷於錯誤而依詐騙機房成員指示，於右揭時、地分別將款項匯入指定帳戶。 節費器序號：000000000000000（同一時期插用扣案如附表三編號10⑧、⑬所示SIM 卡及附表二編號20「節費器序號及門號SIM卡」欄所示門號SIM卡） 109年3月3日下午1時36分許 臺北市○○區○○○路0號臺北火車站郵局 8萬元 ①證人謝淑貞於警詢時證述（偵字第6619號卷二第37頁至第40頁）。 ②內政部警政署反詐騙諮詢專線紀錄表（偵字第6619號卷二第35頁至第36頁）。 ③郵政匯款申請書1紙（偵字第6619號卷二第41頁）。 ④被害人持用門號之雙向通聯紀錄（偵字第6619號卷二第43頁）。 ⑤節費器序號之雙向通聯紀錄（原審卷四第5頁至第65頁、第217頁至第228頁）。 ⑥扣案附表三編號10⑬所示門號之雙向通聯紀錄（原審卷二第156頁至第166頁）。 ⑦扣案附表三編號10⑧、   ⑬所示門號SIM卡2張。 李騏祥犯三人以上共同詐欺取財罪，處有期徒刑壹年貳月。       中華郵政帳號00000000000000號帳戶        插用門號：0000000000（未扣案）      4 王曼蒂(提告) 109年3月3日晚上8時30分許 不詳詐騙機房成員利用被告李騏祥、謝昆宗架設右列SIMBOX節費器所插用行動電話門號致電被害人所持用門號0000000000號為其高中同學急需用錢為由向其借款云云，致被害人陷於錯誤而依詐騙機房成員指示，於右揭時、地分別將款項匯入指定帳戶。 節費器序號：000000000000000（即扣案附表五D1節費器） 109年3月4日下午5時36分、37分許 臺中市○○區○○街000○0號14樓住處網路轉帳 5萬元、5萬元 ①證人王曼蒂於警詢時證述（偵字第6619號卷二第47頁至第50頁）。 ②內政部警政署反詐騙諮詢專線紀錄表（偵字第6619號卷二第45頁至第46頁） ③中華郵政帳號00000000000000號（戶名：○○○）帳戶存簿影本（原審卷二第273頁至第274頁）。 ④網路銀行交易結果擷圖2張（原審卷二第275頁）。 ⑤手機通話記錄擷圖1張（原審卷二第275頁）。 ⑥LINE對話記錄擷圖1張【王曼蒂與詐騙集團成員】（原審卷二第275頁）。 ⑦雙向通聯紀錄（偵字第6619號卷二第51頁）。 ⑧扣案附表五D1所示節費器1臺。 李騏祥犯三人以上共同詐欺取財罪，處有期徒刑壹年貳月。     插用門號：0000000000（未扣案）            臺灣銀行帳號000000000000號帳戶    5 王麗卿(提告) 109年3月3日下午2時57分許 不詳詐騙機房成員利用被告李騏祥、謝昆宗架設右列SIMBOX節費器所插用行動電話門號致電被害人所持用門號0000000000號行動電話，向其佯稱為其高中同學「王家儒」急需用錢為由向其借款云云，致被害人陷於錯誤而依詐騙機房成員示，於右揭時、地將款項匯入指定帳戶。 節費器序號：000000000000000（同一時期插用扣案附表五B2、H2所示門號SIM卡、扣案附表三編號10⑬所示門號SIM卡、附表一編號2、附表二編號3「節費器序號及門號SIM卡」欄所示門號SIM卡） 109年3月5日下午2時許 臺北市○○區○○○路0段000○0號網路轉帳 5萬元 ①證人王麗卿於警詢時證述（偵字第6619號卷二第55頁至第56頁）。 ②內政部警政署反詐騙諮詢專線紀錄表（偵字第6619號卷二第53頁至第54頁）。 ③國泰世華商業銀行帳號000000000000號（；戶名：○○○）帳戶存摺影本（偵字第6619號卷二第57頁）。 ④被害人所持用門號雙向通聯紀錄（偵字第6619號卷二第59頁）。 ⑤節費器序號之雙向通聯紀錄（原審卷四第65頁至第138頁、第229頁至第240頁）。 ⑥附表五編號B2、H2所示門號雙向通聯紀錄（原審卷四第263頁至第375頁） ⑦扣案附表五B2、H2所示門號SIM卡、附表三編號10⑬所示門號SIM卡。 李騏祥犯三人以上共同詐欺取財罪，處有期徒刑壹年貳月。       兆豐國際商業銀行帳號00000000000號帳戶        插用門號：0000000000（未扣案）      6 陳瑞泉(提告) 109年3月5日上午10時3分許 不詳詐騙機房成員利用被告李騏祥、謝昆宗架設右列SIMBOX節費器所插用行動電話門號致電被害人所持用門號0000000000號行動電話，向其佯稱為其友人「曾微晴」急需用錢為由向其借款云云，致被害人陷於錯誤而依詐騙機房成員指示，於右揭時、地將款項匯入指定帳戶。 節費器序號：000000000000000（即扣案附表五B2節費器） 109年3月5日中午12時23分許 花蓮縣○○市○○路000號花蓮師院郵局 5萬元 ①證人陳瑞泉於警詢時證述（偵字第6619號卷二第63頁至第65頁）。 ②內政部警政署反詐騙諮詢專線紀錄表（偵字第6619號卷二第61頁至第62頁）。 ③郵政跨行匯款申請書1紙（偵字第6619號卷二第67頁）。 ④雙向通聯紀錄（偵字第6619號卷二第69頁）。 ⑤扣案附表五B2所示節費器1臺。 李騏祥犯三人以上共同詐欺取財罪，處有期徒刑壹年貳月。     插用門號：0000000000（未扣案）            兆豐國際商業銀行帳號00000000000號帳戶    7 吳甚(提告) 109年3月6日上午某時 不詳詐騙機房成員利用被告李騏祥、謝昆宗架設右列SIMBOX節費器所插用行動電話門號致電被害人所持用門號0000000000號行動電話，向其佯稱為其友人「陳錫偉」急需用錢為由向其借款云云，致被害人陷於錯誤而依詐騙機房成員指示，於右揭時、地將款項匯入指定帳戶。 節費器序號：000000000000000（即扣案附表五G1節費器） 109年3月6日上午11時10分許 臺中市○○區○○路000巷00弄00號住處網路轉帳 5萬元 ①證人吳甚於警詢時證述（偵字第6619號卷二第73頁至第75頁）。 ②內政部警政署反詐騙諮詢專線紀錄表（偵字第6619號卷二第71頁至第72頁）。 ③網路銀行交易擷圖1張（偵字第6619號卷二第77頁）。 ④雙向通聯紀錄（偵字第6619號卷二第79頁）。 ⑤扣案附表五G1所示節費器1臺。 李騏祥犯三人以上共同詐欺取財罪，處有期徒刑壹年貳月。     插用門號：0000000000（未扣案）            第一商業銀行帳號00000000000號帳戶    8 林陳旬(提告) 109年3月8日下午1時19分起至同日下午2時20分止 不詳詐騙機房成員利用被告李騏祥、謝昆宗架設右列SIMBOX節費器所插用行動電話門號致電被害人所持用門號0000000000號行動電話，接續向其佯稱為其友人「林薇」急需用錢為由向其借款云云，致被害人陷於錯誤而依詐騙機房成員指示，於右揭時、地將款項匯入指定帳戶。 節費器序號： ①000000000000000（同一時期插用扣案附表五B2、H2所示門號SIM卡、扣案附表三編號10 ⑬所示門號SIM卡、附表一編號2、附表二編號3「節費器序號及門號SIM卡」欄所示門號SIM卡） ②000000000000000（即扣案附表五G6節費器） 109年3月9日中午12時34分許 新北市○○區○○路000號中和中正路郵局 28萬元 ①證人林陳旬於警詢時證述（偵字第6619號卷二第83頁至第84頁）。 ②內政部警政署反詐騙諮詢專線紀錄表（偵字第6619號卷二第81頁至第82頁）。 ③郵政跨行匯款申請書1紙（偵字第6619號卷二第85頁）。 ④被害人所持用門號雙向通聯紀錄（偵字第6619號卷二第87頁）。 ⑤節費器序號之雙向通聯紀錄（原審卷四第65頁至第138頁、第229頁至第240頁）。 ⑥附表五編號B2、H2所示門號雙向通聯紀錄（原審卷四第263頁至第375頁） ⑦扣案附表五B2、H2所示門號SIM卡、附表三編號10⑬所示門號SIM卡、扣案附表五G6節費器。 李騏祥犯三人以上共同詐欺取財罪，處有期徒刑壹年陸月。       合作金庫商業銀行帳號0000000000000號帳戶        插用門號：0000000000（未扣案）      9 許蘭香(未提告) 109年3月10日下午2時6分許起至同年11日上午10時41分止 不詳詐騙機房成員利用被告李騏祥、謝昆宗架設右列SIMBOX節費器所插用行動電話門號致電被害人所持用門號0000000000號行動電話，接續向其佯稱為其二嫂急需用錢為由向其借款云云，致被害人陷於錯誤而依詐騙機房成員指示，於右揭時、地將款項匯入指定帳戶。 節費器序號： ①000000000000000（即扣案附表五C1節費器） ②000000000000000（即扣案附表五D1節費器） ③000000000000000（同一時期插用扣案附表五編號E5、H2門號SIM 卡） ④000000000000000（即扣案附表五A2節費器） 109年3月10日下午2時許 新北市○○區○○路00號汐止南昌郵局 18萬元 ①證人許蘭香於警詢時證述（偵字第6619號卷二第91頁至第93頁）。 ②內政部警政署反詐騙諮詢專線紀錄表（偵字第6619號卷二第89頁至第90頁）。 ③郵政跨行匯款申請書1紙（偵字第6619號卷二第95頁上方）。 ④中華郵政無褶存款存款人收執聯1 紙（偵字第6619號卷二第95頁下方）。 ⑤永豐商業銀行匯款明細2紙（偵字第6619號卷二第96頁）。 ⑥被害人所持用門號雙向通聯紀錄（偵字第6619號卷二第97頁至第99頁）。 ⑦節費器序號雙向通聯紀錄（原審卷四第138 頁至第215 頁、第240 頁至第242頁）。 ⑧附表五編號E5、H2門號雙向通聯紀錄（原審卷四第325頁至第375頁） ⑦扣案附表五A2、C1、D1所示節費器3臺、扣案附表五E5、H2所示門號SIM 卡。 李騏祥犯三人以上共同詐欺取財罪，處有期徒刑壹年肆月。       中國信託商業銀行帳號000000000000號帳戶         109年3月10日下午2時許 新北市○○區○○路00號汐止南昌郵局 20萬元         中華郵政帳號00000000000000號帳戶        插用門號：0000000000、0000000000（未扣案）           109年3月11日上午10時許 新北市○○區○○路0段000號永豐銀行汐止分行 20萬元         玉山商業銀行帳號0000000000000號帳戶         109年3月11日上午10時許 新北市○○區○○路0段000號永豐銀行汐止分行 20萬元         臺灣銀行帳號000000000000號帳戶    10 許瑞珠(提告) 109年3月10日下午4時39分許 不詳詐騙機房成員利用被告李騏祥、謝昆宗架設右列SIMBOX節費器所插用行動電話門號致電被害人所持用門號0000000000號行動電話，向其佯稱為其友人「陳駿成」急需用錢為由向其借款云云，致被害人陷於錯誤而依詐騙機房成員指示，於右揭時、地將款項匯入指定帳戶。 節費器序號：000000000000000（即扣案附表五G1節費器） 109年3月11日下午1時32分許 臺中市○○區○○路0段00號統一超商自動櫃員機 2萬9,000元 ①證人許瑞珠於警詢時證述（偵字第6619號卷二第103頁至第105頁）。 ②內政部警政署反詐騙諮詢專線紀錄表（偵字第6619號卷二第101頁至第102頁）。 ③中國信託商業銀行自動櫃員機交易明細表1紙（偵字第6619號卷二第107頁）。 ④雙向通聯紀錄（偵字第6619號卷二第109頁）。 ⑤扣案附表五G1所示節費器1臺。 李騏祥犯三人以上共同詐欺取財罪，處有期徒刑壹年貳月。     插用門號：0000000000（未扣案）            合作金庫商業銀行帳號0000000000000000號帳戶    11 王巧雲(提告) 109年3月12日下午3時26分起至同年月18日上午10時許止 不詳詐騙機房成員利用被告李騏祥、謝昆宗架設右列SIMBOX節費器所插用行動電話門號致電被害人所持用門號0000000000號行動電話，接續向其佯稱急需用錢為由向其借款云云，致被害人陷於錯誤而依詐騙機房成員指示，於右揭時、地將款項匯入指定帳戶。 節費器序號： ①000000000000000（同一時期插用扣案附表五編號E5、H2門號SIM 卡、附表二編號9「節費器序號及門號SIM卡」欄所示門號SIM卡） ②000000000000000（即扣案附表五H2節費器） ③000000000000000（即扣案附表五H1節費器） 109年3月13日上午11時57分許 臺北市○○區○○○路0段000號景美郵局 8萬元 ①證人王巧雲於警詢時證述（偵字第6619號卷二第113頁至第115頁）。 ②內政部警政署反詐騙諮詢專線紀錄表（偵字第6619號卷二第111頁至第112頁）。 ③LINE對話紀錄擷圖1張【王巧雲、詐騙集團成員】及匯款明細（原審卷二第277 頁）。 ④被害人所持用行動電話門號雙向通聯紀錄（偵字第6619號卷二第117頁）。 ⑤第一商業銀行109年8月7日一總營集字第86861號函暨附件左列帳戶交易明細（見原審卷二第267頁至第269頁） ⑥節費器序號雙向通聯紀錄（原審卷四第138 頁至第215 頁、第240 頁至第242頁）。 ⑦附表五編號E5、H2門號雙向通聯紀錄（原審卷四第325頁至第375頁） ⑧扣案附表五編號H1、H2所示節費器2臺、扣案附表五編號H2、E5所示門號SIM卡。 李騏祥犯三人以上共同詐欺取財罪，處有期徒刑壹年貳月。       第一商業銀行帳號00000000000號帳戶        插用門號：0000000000（未扣案）      12 李廖月桂(提告) 109年3月13日上午11時許至下午4時許 不詳詐騙機房成員利用被告李騏祥、謝昆宗架設右列SIMBOX節費器所插用行動電話門號致電被害人所持用門號0000000000號行動電話，向其佯稱為其友人「黃姿諭」急需用錢為由向其借款云云，致被害人陷於錯誤而依詐騙機房成員指示，於右揭時、地將款項匯入指定帳戶。 節費器序號：000000000000000（即扣案附表五A2） 109年3月13日下午1時許 臺北市○○區○○○路○段 000○000號台北永春郵局 3萬元 ①證人李廖月桂於警詢時證述（偵字第6619號卷二第121頁至第123頁）。 ②內政部警政署反詐騙諮詢專線紀錄表（偵字第6619號卷二第119頁）。 ③郵政跨行匯款申請書1紙（偵字第6619號卷二第125頁）。 ④雙向通聯紀錄（偵字第6619號卷二第127頁）。 ⑤扣案附表五A2、B2所示節費器2臺。 李騏祥犯三人以上共同詐欺取財罪，處有期徒刑壹年貳月。     插用門號：0000000000（未扣案）  第一商業銀行帳號00000000000號帳戶    13 向沈美霞(提告) 109年3月18日上午10時30分許 不詳詐騙機房成員利用被告李騏祥、謝昆宗架設右列SIMBOX節費器所插用行動電話門號致電被害人所持用門號0000000000號行動電話，向其佯稱為其友人「林因花」急需用錢為由向其借款云云，致被害人陷於錯誤而依詐騙機房成員指示，於右揭時、地將款項匯入指定帳戶。 節費器序號：000000000000000（即扣案附表五A2節費器） 109年3月18日某時 新北市○○區○○路00號中和郵局 3萬元 ①證人向沈美霞於警詢時證述（偵字第6619號卷二第131頁至第132頁）。 ②內政部警政署反詐騙諮詢專線紀錄表（偵字第6619號卷二第129頁至第130頁）。 ③郵政跨行匯款申請書1紙（偵字第6619號卷二第133頁）。 ④雙向通聯紀錄（偵字第6619號卷二第135頁）。 ⑤扣案附表五A2所示節費器1臺。 李騏祥犯三人以上共同詐欺取財罪，處有期徒刑壹年貳月。       合作金庫商業銀行帳號0000000000000號帳戶        插用門號：0000000000（未扣案）      14 鄭明賢(提告) 109年3月18日上午11時許 不詳詐騙機房成員利用被告李騏祥、謝昆宗架設右列SIMBOX節費器所插用行動電話門號致電被害人所持用門號0000000000號行動電話，向其佯稱為其姪子急需用錢為由向其借款云云，致被害人陷於錯誤而依詐騙機房成員指示，於右揭時、地將款項匯入指定帳戶。 節費器序號：000000000000000（同一時期插用扣案附表五編號E5、H2門號SIM 卡、附表二編號9「節費器序號及門號SIM卡」欄所示門號SIM卡） 109年3月18日中午12時 臺中市○○區○○路0段000號元大銀行大甲分行 12萬元 ①證人鄭明賢於警詢時證述（偵字第6619號卷二第139頁至第141頁）。 ②內政部警政署反詐騙諮詢專線紀錄表（偵字第6619號卷二第137頁至第138頁）。 ③元大商業銀行國內匯款申請書2紙（偵字第6619號卷二第143頁至第144頁）。 ④雙向通聯紀錄（偵字第6619號卷二第145頁）。 ⑤節費器序號雙向通聯紀錄（原審卷四第138 頁至第215 頁、第240 頁至第242頁）。 ⑥扣案附表五E5、H2所示節費器2臺及所插用SIM卡。 李騏祥犯三人以上共同詐欺取財罪，處有期徒刑壹年陸月。       華南商業銀行帳號000000000000號帳戶        插用門號：0000000000（未扣案）           109年3月19日上午10時59分許 臺中市○○區○○路0段000號元大銀行大甲分行 25萬元         遠東商業銀行帳號00000000000000號帳戶    15 符子正(提告) 109年3月21日下午1時18分許 不詳詐騙機房成員利用被告李騏祥、謝昆宗架設右列SIMBOX節費器所插用行動電話門號致電被害人所持用門號0000000000號行動電話，向其佯稱為其友人「許清朝」急需用錢為由向其借款云云，致被害人陷於錯誤而依詐騙機房成員指示，於右揭時、地將款項匯入指定帳戶。 節費器序號：000000000000000（同一時期插用扣案附表三編號10⑩所示門號SIM卡） 109年3月24日下午1時32分許 臺北市○○區○○路000號國防部郵局 5萬元 ①證人符子正於警詢時證述（偵字第6619號卷二第167頁至第169頁）。 ②內政部警政署反詐騙諮詢專線紀錄表（偵字第6619號卷二第165頁至第166頁）。 ③郵政匯款申請書2紙（偵字第6619號卷二第171頁至第172頁）。 ④被害人所持用門號雙向通聯紀錄（偵字第6619號卷二第173頁） ⑤節費器序號之雙向通聯紀錄（原審卷四第215頁、第242頁至第257頁） ⑥扣案附表三編號10⑩所示門號雙向通聯紀錄（原審卷二第151頁至第152頁）。 ⑦扣案附表三編號10⑩所示門號SIM卡1張。 李騏祥犯三人以上共同詐欺取財罪，處有期徒刑壹年肆月。       中華郵政帳號00000000000000號帳戶        插用門號：0000000000（未扣案）           109年3月26日下午1時5分許 臺北市○○區○○路000號國防部郵局 12萬元         中華郵政帳號00000000000000號帳戶    16 郭水妹(提告) 109年3月22日下午1時47分許 不詳詐騙機房成員利用被告李騏祥、謝昆宗架設右列SIMBOX節費器所插用行動電話門號致電被害人所持用門號0000000000號行動電話，接續向其佯稱為其友人「雅萍」急需用錢為由向其借款云云，致被害人陷於錯誤而依詐騙機房成員指示，於右揭時、地將款項匯入指定帳戶。 節費器序號： ①000000000000000（即扣案附表五H2節費器）、 ②000000000000000（即扣案附表五F2節費器） 109年3月23日上午11時28分 新北市○○區○○路000號合作金庫分行 15萬元 ①證人郭水妹於警詢時證述（偵字第6619號卷二第159頁至第160頁）。 ②內政部警政署反詐騙諮詢專業紀錄表（偵字第6619號6619號卷二第157頁至第158頁）。 ③合作金庫商業銀行匯款申請書代收入傳票1紙（偵字第6619號卷二第161頁）。 ④合作金庫商業銀行自動櫃員機交易明細表1紙（偵字第6619號卷二第161頁）。 ⑤雙向通聯紀錄（偵字第6619號卷二第163頁）。 ⑥扣案附表五編號H2、F2所示節費器2臺。 李騏祥犯三人以上共同詐欺取財罪，處有期徒刑壹年肆月。       玉山商業銀行帳號0000000000000號帳戶        插用門號：0000000000（未扣案）           109年3月23日下午1時55分 新北市○○區○○路000號合作金庫分行 3萬元         玉山商業銀行帳號0000000000000號帳戶    17 宋妙珠(提告) 109年3月23日上午10時30分許 不詳詐騙機房成員利用被告李騏祥、謝昆宗架設右列SIMBOX節費器所插用行動電話門號致電被害人所持用門號0000000000號行動電話，向其佯稱為其有人「徐麗卿」急需用錢為由向其借款云云，致被害人陷於錯誤而依詐騙機房成員指示，於右揭時、地將款項匯入指定帳戶。 節費器序號：000000000000000（同一時期插用扣案附表五B2、H2所示門號SIM卡、扣案附表三編號10⑬所示門號SIM卡、附表一編號2、附表二編號3所示門號SIM卡） 109年3月23日下午2時50分許 臺北市○○區○○路00號3樓國泰世華銀行台北分行 2萬元 ①證人宋妙珠於警詢時證述（偵字第6619號卷二第149頁至第151頁）。 ②內政部警政署反詐騙諮詢專線紀錄表（偵字第6619號卷二第147頁至第148頁）。 ③國泰世華商業銀行存款憑證1紙（偵字第6619號卷二第153頁）。 ④被害人所持用門號雙向通聯紀錄（偵字第6619號卷二第155頁）。 ⑤節費器序號之雙向通聯紀錄（原審卷四第65頁至第138頁、第229頁至第240頁）。 ⑥附表五編號B2、H2所示門號雙向通聯紀錄（原審卷四第263頁至第375頁） ⑦扣案附表五B2、H2所示門號SIM卡、附表三編號10⑬所示門號SIM卡。 李騏祥犯三人以上共同詐欺取財罪，處有期徒刑壹年貳月。       國泰世華商業銀行帳號000000000000號帳戶        插用門號：0000000000（未扣案）      18 戴秋英(提告) 109年3月24日上午10時33分許 不詳詐騙機房成員利用被告李騏祥、謝昆宗架設右列SIMBOX節費器所插用行動電話門號致電被害人所持用門號0000000000號行動電話，向其佯稱為其友人「曹賜美」急需用錢為由向其借款云云，致被害人陷於錯誤而依詐騙機房成員指示，於右揭時、地將款項匯入指定帳戶。 節費器序號：000000000000000（同一時期插用扣案附表五編號E5、H2門號SIM 卡、附表二編號9 門號SIM 卡） 109年3月24日上午11時6分許 新北市○○區○○路000號安泰銀行中和分行 3萬元 ①證人戴秋英於警詢時證述（偵字第6619號卷二第177頁至第179頁）。 ②內政部警政署反詐騙諮詢專線紀錄表（偵字第6619號卷二第175頁至第176頁）。 ③安泰商業銀行匯款委託書1紙（偵字第6619號卷二第181頁）。 ④被害人所持用門號雙向通聯紀錄（偵字第6619號卷二第183頁）。 ⑤節費器序號雙向通聯紀錄（原審卷四第138 頁至第215 頁、第240 頁至第242頁）。 ⑥附表五編號E5、H2門號雙向通聯紀錄（原審卷四第325頁至第375頁） ⑦扣案附表五編號E5、H2門號SIM 卡。 李騏祥犯三人以上共同詐欺取財罪，處有期徒刑壹年貳月。       國泰世華商業銀行帳號000000000000號帳戶        插用門號：0000000000（未扣案）      19 楊雪美(提告) 109年3月24日下午2時31分許 不詳詐騙機房成員利用被告李騏祥、謝昆宗架設右列SIMBOX節費器所插用行動電話門號致電被害人所持用門號0000000000號行動電話，向其佯稱為其姪女急需用錢為由向其借款云云，致被害人陷於錯誤而依詐騙機房成員指示，於右揭時、地將款項匯入指定帳戶。 節費器序號：000000000000000（即扣案附表五編號E6節費器） 109年3月25日上午11時12分許 彰化縣○○鎮○○路000號北斗郵局 10萬元 ①證人楊雪美於警詢時證述（偵字第6619號卷二第197頁至第198頁）。 ②內政部警政署反詐騙諮詢專線紀錄表（偵字第6619號卷二第195頁至第196頁）。 ③郵政匯款申請書1紙（偵字第6619號卷二第199頁）。 ④郵政跨行匯款申請書1紙（偵字第6619號卷二第200頁）。 ⑤雙向通聯紀錄（偵字第6619號卷二第201頁）。 ⑥扣案附表五編號E6所示節費器1臺、扣案附表三編號9①門號SIM卡1張。 李騏祥犯三人以上共同詐欺取財罪，處有期徒刑壹年陸月。     插用門號：0000000000（已扣案）  遠東國際商業銀行帳號0000000000000號帳戶         109年3月25日下午3時38分許 彰化縣○○鎮○○路000號北斗郵局 20萬元         中華郵政帳號00000000000000號帳戶    20 吳曉玲(未提告) 109年3月25日上午10時許 不詳詐騙機房成員利用被告李騏祥、謝昆宗架設右列SIMBOX節費器所插用行動電話門號致電被害人所持用門號0000000000號行動電話，向其佯稱為其友人「佳蘭」急需用錢為由向其借款云云，致被害人陷於錯誤而依詐騙機房成員指示，於右揭時、地將款項匯入指定帳戶。 節費器序號：000000000000000（即扣案附表五B3節費器） 109年3月25日下午1時51分許（起訴書附表誤載為下午1時30分許） 桃園市○○區○○路0段000號南興郵局 15萬元 ①證人吳曉玲於警詢時證述（偵字第6619號卷二第187頁至第190頁）。 ②內政部警政署反詐騙諮詢專線紀錄表（偵字第6619號卷二第185頁至第186頁）。 ③郵政跨行匯款申請書1紙（偵字第6619號卷二第191頁）。 ④雙向通聯紀錄（偵字第6619號卷二第193頁）。 ⑤扣案附表五B3所示節費器1臺。 李騏祥犯三人以上共同詐欺取財罪，處有期徒刑壹年肆月。     插用門號：0000000000（未扣案）            台北富邦商業銀行帳號000000000000號帳戶    21 董伯雲(提告) 109年3月25日下午3時55分許 不詳詐騙機房成員利用被告李騏祥、謝昆宗架設右列SIMBOX節費器所插用行動電話門號致電被害人所持用門號0000000000號行動電話，向其佯稱為其外甥女「董瀛鈞」急需用錢為由向其借款云云，致被害人陷於錯誤而依詐騙機房成員指示，於右揭時、地將款項匯入指定帳戶。 節費器序號：000000000000000（即扣案附表五G5節費器） 109年3月26日上午11時47分許 新北市○○區○○路0段000號國泰銀行永貞分行 10萬元 ①證人董伯雲於警詢時證述（偵字第6619號卷二第237頁至第239頁）。 ②內政部警政署反詐騙諮詢專線紀錄表（偵字第6619號卷二第235頁至第236頁）。 ③國泰世華商業銀行匯出匯款憑證1紙（偵字第6619號卷二第241頁）。 ④雙向通聯紀錄（偵字第6619號卷二第243頁）。 ⑤扣案附表五編號G5所示節費器1臺。 李騏祥犯三人以上共同詐欺取財罪，處有期徒刑壹年貳月。     插用門號：0000000000（未扣案）            台新國際商業銀行帳號00000000000000號帳戶    22 傅仕仁(提告) 109年3月26日上午10時14分許 不詳詐騙機房成員利用被告李騏祥、謝昆宗架設右列SIMBOX節費器所插用行動電話門號致電被害人所持用門號0000000000號行動電話，向其佯稱為其外甥急需用錢為由向其借款云云，致被害人陷於錯誤而依詐騙機房成員指示，於右揭時、地將款項匯入指定帳戶。 節費器序號：000000000000000（即扣案附表五E4節費器） 109年3月26日上午11時19分許 桃園市○○區○○街00號仁美郵局 4萬元 ①證人傅仕仁於警詢時證述（偵字第6619號卷二第227頁至第229頁）。 ②內政部警政署反詐騙諮詢專線紀錄表（偵字第6619號卷二第225頁至第226頁）。 ③郵政跨行匯款申請書1紙（偵字第6619號卷二第231頁）。 ④雙向通聯紀錄（偵字第6619號卷二第233頁）。 ⑤扣案附表五E4所示節費器1臺。 李騏祥犯三人以上共同詐欺取財罪，處有期徒刑壹年貳月。     插用門號：0000000000（未扣案）  台中商業銀行帳號000000000000號帳戶    23 陳雁琴(提告) 109年3月26日上午10時許 不詳詐騙機房成員利用被告李騏祥、謝昆宗架設右列SIMBOX節費器所插用行動電話門號致電被害人所持用門號00-00000000號市內電話，向其佯稱為其姪女「廖佩瑜」急需用錢為由向其借款云云，致被害人陷於錯誤而依詐騙機房成員指示，於右揭時、地將款項匯入指定帳戶。 節費器序號：000000000000000（即扣案附表五A1節費器） 109年3月26日上午11時58分許 新北市○○區○○街0號水碓郵局 20萬元 ①證人陳雁琴於警詢時證述（偵字第6619號卷二第217頁至第219頁）。 ②內政部警政署反詐騙諮詢專線紀錄表（偵字第6619號卷二第215頁至第216頁）。 ③郵政匯款申請書1紙（偵字第6619號卷二第222頁）。 ④雙向通聯紀錄（偵字第6619號卷二第223頁）。 ⑤扣案附表五A1所示節費器1臺。 李騏祥犯三人以上共同詐欺取財罪，處有期徒刑壹年肆月。     插用門號：0000000000（未扣案）  中華郵政帳號00000000000000號帳戶    24 石崑山(提告) 109年3月26日上午10時41分起至同日下午8時23分止 不詳詐騙機房成員利用被告李騏祥、謝昆宗架設右列SIMBOX節費器所插用行動電話門號致電被害人所持用門號0000000000號行動電話，接續向其佯稱為其姪媳婦急需用錢為由向其借款云云，致被害人陷於錯誤而依詐騙機房成員指示，於右揭時、地將款項匯入指定帳戶。 節費器序號： ①000000000000000（即扣案附表五C1節費器） ②000000000000000（即扣案附表五H1節費器） 109年3月26日中午12時4分許 新北市○○區○○路000號合作金庫鶯歌分行 20萬元 ①證人石崑山於警詢時證述（偵字第6619號卷二第247頁至第248頁）。 ②內政部警政署反詐騙諮詢專線紀錄表（偵字第6619號卷二第245頁至第246頁）。 ③合作金庫商業銀行存款憑條1紙（偵字第6619號卷二第249頁）。 ④郵政跨行匯款申請書1紙（偵字第6619號卷二第250頁）。 ⑤雙向通聯紀錄（偵字第6619號卷二第251頁）。 ⑥扣案附表五C1、H1所示節費器2臺、扣案附表三編號10⑬門號SIM卡1張。 李騏祥犯三人以上共同詐欺取財罪，處有期徒刑壹年陸月。       合作金庫商業銀行帳號0000000000000號帳戶        插用門號：0000000000（已扣案）           109年3月27日中午12時52分許 新北市○○區○○○路00號鶯歌郵局（起訴書誤載為臺中市○區○○路000號台新銀行民權分行） 18萬元         台新國際商業銀行帳號00000000000000號帳戶    25 陳清壽 109年3月26日上午11時30分許 不詳詐騙機房成員利用被告李騏祥、謝昆宗架設右列SIMBOX節費器所插用行動電話門號致電被害人所持用門號00-00000000號市內電話，向其佯稱為其妹妹急需用錢為由向其借款，致被害人陷於錯誤而依詐騙機房成員指示，於右揭時、地將款項匯入指定帳戶。 節費器序號：000000000000000（即扣案附表五G5節費器） 109年3月26日中午12時35分許 新北市○○區○○路0段00號台新銀行新莊分行 20萬元 ①證人陳清壽於警詢時證述（偵字第6619號卷二第205頁至第207頁）。 ②內政部警政署反詐騙諮詢專線紀錄表（偵字第6619號卷二第203頁至第204頁）。 ③台新國際商業銀行國內匯款申請書1紙（偵字第6619號卷二第211頁）。 ④雙向通聯紀錄（偵字第6619號卷二第213頁）。 ⑤扣案附表五編號G5所示節費器1臺。 李騏祥犯三人以上共同詐欺取財罪，處有期徒刑壹年肆月。     插用門號：0000000000（未扣案）            兆豐國際商業銀行帳號00000000000號帳戶    26 賴阿錢(提告) 109年3月27日上午10時30分許 不詳詐騙機房成員利用被告李騏祥、謝昆宗架設右列SIMBOX節費器所插用行動電話門號致電被害人所持用門號00-00000000號市內電話，向其佯稱為其姪女急需用錢為由向其借款云云，致被害人陷於錯誤而依詐騙機房成員指示，於右揭時、地將款項匯入指定帳戶。 節費器序號：000000000000000（即扣案附表五H4節費器） 109年3月27日某時 臺北市○○區○○○路0段000○0號元大銀行大和平分行 15萬元 ①證人賴阿錢於警詢時證述（偵字第6619號卷二第255頁至第256頁）。 ②內政部警政署反詐騙諮詢專線紀錄表（偵字第6619號卷二第253頁至第254頁）。 ③元大商業銀行國內匯款申請書1紙（偵字第6619號卷二第257頁）。 ④雙向通聯紀錄（偵字第6619號卷二第259頁）。 ⑤扣案附表五H4所示節費器1臺、扣案附表三編號9⑤所示門號SIM卡1張。 李騏祥犯三人以上共同詐欺取財罪，處有期徒刑壹年肆月。     插用門號：0000000000（已扣案）            中國信託商業銀行帳號000000000000號帳戶    27 江玲玲(提告) 109年3月30日上午10時57分起至同年月31日下午1時58分止 不詳詐騙機房成員利用被告李騏祥、謝昆宗架設右列SIMBOX節費器所插用行動電話門號致電被害人所持用門號0000000000號行動電話，接續向其佯稱為其姪女「江毓琦」急需用錢為由向其借款云云，致被害人陷於錯誤而依詐騙機房成員指示，於右揭時、地將款項匯入指定帳戶。 節費器序號： ①000000000000000（同一時期插用扣案附表五編號C1、D3、D4、I4所示門號SIM卡） ②000000000000000（同時期插用扣案附表五編號G5、I5門號SIM卡） 109年3月30日某時 臺北市○○區○○路000巷00弄00號台北成功郵局 20萬元 ①證人江玲玲於警詢時證述（偵字第6619號卷二第263頁至第265頁）。 ②內政部警政署反詐騙諮詢專線紀錄表（偵字第6619號卷二第261頁至第262頁）。 ③郵政跨行匯款申請書1紙（偵字第6619號卷二第267頁）。 ④雙向通聯紀錄（偵字第6619號卷二第269頁）。 ⑤扣案附表五編號C1、D3、D4、G5、I4、I5所示門號SIM卡及附表三編號10⑱所示門號SIM卡。 李騏祥犯三人以上共同詐欺取財罪，處有期徒刑壹年肆月。       臺灣新光商業銀行帳號0000000000000號帳戶        插用門號：0000000000（已扣案）      28 林湘羚(提告) 109年3月31日中午12時16分起至同年月7日上午11時2分止 不詳詐騙機房成員利用被告李騏祥、謝昆宗架設右列SIMBOX節費器所插用行動電話門號致電被害人所持用門號00-00000000號市內電話，接續向其佯稱為其姪女急需用錢為由向其借款云云，致被害人陷於錯誤而依詐騙機房成員指示，於右揭時、地將款項匯入指定帳戶。 節費器序號： ①000000000000000（同一時期插用扣案如附表三編號10 ⑬所示SIM卡及附表二編號20所示門號SIM卡） ②000000000000000（同一時期插用扣案附表五C1、D3、D4、I4所示門號SIM卡） 109年3月31日某時 新北市○○區○○街00號板信商業銀行後埔分行 20萬元 ①證人林湘羚於警詢時證述（偵字第6619號卷二第291頁至第292頁）。 ②內政部警政署反詐騙諮詢專線紀錄表（偵字第6619號卷二第289頁至第290頁）。 ④板信商業銀行匯款申請書1紙（偵字第6619號卷二第295頁）。 ⑤被害人所持用門號雙向通聯紀錄（偵字第6619號卷二第297頁）。 ⑥節費器序號雙向通聯紀錄（原審卷四第5頁至第65頁、第217頁至第228頁）。 ⑥扣案附表五C1、D3、D4、I4所示門號SIM卡、附表三編號10⑧、⑬所示門號SIM卡。 李騏祥犯三人以上共同詐欺取財罪，處有期徒刑壹年肆月。       合作金庫商業銀行帳號0000000000000號帳戶        插用門號：0000000000（已扣案）      29 曹素美(提告) 109年3月30日上午10時許 不詳詐騙機房成員利用被告李騏祥、謝昆宗架設右列SIMBOX節費器所插用行動電話門號致電被害人所持用門號0000000000號行動電話，向其佯稱為其友人急需用錢為由向其借款云云，致被害人陷於錯誤而依詐騙機房成員指示，於右揭時、地將款項匯入指定帳戶。 節費器序號：000000000000000（即扣案附表五G3節費器） 109年3月30日下午2時許 臺北市○○區○○路0段000號華泰銀行文山分行 15萬元 ①證人曹素美於警詢時證述（偵字第6619號卷二第273頁至第275頁）。 ②內政部警政署反詐騙諮詢專線紀錄表（偵字第6619號卷二第271頁至第272頁）。 ③華泰商業銀行跨行匯款回單2紙（偵字第6619號卷二第277頁）。 ④中華郵政無褶存款存款人收執聯1紙（偵字第6619號卷二第277頁）。 ⑤雙向通聯紀錄（偵字第6619號卷二第279頁）。 ⑥扣案附表五G3所示節費器1臺、附表三編號9③所示門號SIM卡1張。 李騏祥犯三人以上共同詐欺取財罪，處有期徒刑壹年陸月。     插用門號：0000000000（已扣案）  台北富邦商業銀行帳號000000000000號帳戶         109年3月31日下午2時37分許 臺北市○○區○○路0段00號樟腳郵局 8萬元         中華郵政帳號00000000000000號帳戶         109年4月1日上午11時20分許 臺北市○○區○○路0段000號華泰銀行文山分行 2萬元         合作金庫商業銀行帳號0000000000000號帳戶    30 房秀麗(提告) 109年3月30日下午4時16分許 不詳詐騙機房成員利用被告李騏祥、謝昆宗架設右列SIMBOX節費器所插用行動電話門號致電被害人所持用門號0000000000號行動電話，向其佯稱為其友人急需用錢為由向其借款云云，致被害人陷於錯誤而依詐騙機房成員指示，於右揭時、地將款項匯入指定帳戶。 節費器序號：000000000000000（即扣案附表五G2節費器） 109年3月31日上午11時30分許 臺北市○○區○○街00號台北富邦銀行南門分行 3萬元 ①證人房秀麗於警詢時證述（偵字第6619號卷二第283頁至第284頁）。 ②內政部警政署反詐騙諮詢專線紀錄表（偵字第6619號卷二第281頁至第282頁）。 ③台北富邦商業銀行自動櫃員機交易明細表1紙（偵字第6619號卷二第285頁）。 ④雙向通聯紀錄（偵字第6619號卷二第287頁）。 ⑤扣案附表五編號G2所示節費器1臺、附表三編號9⑥所示門號SIM卡1張。 李騏祥犯三人以上共同詐欺取財罪，處有期徒刑壹年貳月。     插用門號：0000000000（已扣案）            台北富邦商業銀行帳號000000000000號帳戶    31 李林來有(提告) 109年4月1日下午1時許 不詳詐騙機房成員利用被告李騏祥、謝昆宗架設右列SIMBOX節費器所插用行動電話門號致電被害人所持用門號00-00000000號市內電話，向其佯稱為其外甥女急需用錢為由向其借款云云，致被害人陷於錯誤而依詐騙機房成員指示，於右揭時、地將款項匯入指定帳戶。 節費器序號：000000000000000（即扣案附表五G3節費器） 109年4月1日下午1時7分 新北市○○區○○路000號玉山銀行集賢分行 10萬元 ①證人李林來有於警詢時證述（偵字第6619號卷二第309頁至第311頁）。 ②內政部警政署反詐騙諮詢專線紀錄表（偵字第6619號卷二第307頁至第308頁）。 ③玉山商業銀行存款回條1紙（偵字第6619號卷二第313頁）。 ④雙向通聯紀錄（偵字第6619號卷二第315頁）。 ⑤扣案附表五G3所示節費器1臺、扣案附表三編號10⑭所示門號SIM卡1張。 李騏祥犯三人以上共同詐欺取財罪，處有期徒刑壹年貳月。     插用門號：0000000000（已扣案）            玉山商業銀行帳號0000000000000號帳戶    32 趙素玲(提告) 109年4月6日某時 不詳詐騙機房成員利用被告李騏祥、謝昆宗架設右列SIMBOX節費器所插用行動電話門號致電被害人所持用門號0000000000號行動電話，向其佯稱為其友人「陳珠」急需用錢為由向其借款云云，致被害人陷於錯誤而依詐騙機房成員指示，於右揭時、地將款項匯入指定帳戶。 節費器序號：000000000000000（即扣案附表五B3節費器） 109年4月6日某時 臺中市○○區○○路0段000○0號草湖郵局 10萬元 ①證人趙素玲於警詢時證述（偵字第6619號卷二第319頁至第321頁） ②內政部警政署反詐騙諮詢專線紀錄表（偵字第6619號卷二第317頁）。 ③郵政跨行匯款申請書1紙（偵字第6619號卷二第323頁）。 ④雙向通聯紀錄（偵字第6619號卷二第325頁）。 ⑤扣案附表五編號B3所示節費器1臺。 李騏祥犯三人以上共同詐欺取財罪，處有期徒刑壹年貳月。     插用門號：0000000000（未扣案）            永豐商業銀行帳號00000000000000號帳戶    33 吳惠容(提告) 109年4月6日上午9時59分許 不詳詐騙機房成員利用被告李騏祥、謝昆宗架設右列SIMBOX節費器所插用行動電話門號致電被害人所持用門號0000000000號行動電話，向其佯稱為其友人急需用錢為由向其借款云云，致被害人陷於錯誤而依詐騙機房成員指示，於右揭時、地將款項匯入指定帳戶。 節費器序號：000000000000000（即扣案附表五E1節費器） 109年4月6日下午1時18分 新北市○○區○○路00號宜安郵局 5萬元 ①證人吳惠容於警詢時證述（偵字第6619號卷二第301頁至第303頁）。 ②內政部警政署反詐騙諮詢專線紀錄表（偵字第6619號卷二第299頁至第300頁）。 ③郵政跨行匯款申請書1紙（偵字第6619號卷二第304頁）。 ④雙向通聯紀錄（偵字第6619號卷二第305頁）。 ⑤扣案附表五E1所示節費器1臺、附表三編號10    ⑤門號SIM卡1張。 李騏祥犯三人以上共同詐欺取財罪，處有期徒刑壹年貳月。     插用門號：0000000000（已扣案）  中華郵政帳戶00000000000000號帳戶    34 簡汀女(提告) 109年4月6日中午12時許 不詳詐騙機房成員利用被告李騏祥、謝昆宗架設右列SIMBOX節費器所插用行動電話門號致電被害人所持用門號0000000000號行動電話，向其佯稱為其友人急需用錢為由向其借款云云，致被害人陷於錯誤而依詐騙機房成員指示，於右揭時、地將款項匯入指定帳戶。 節費器序號：000000000000000（同一時期插用扣案附表五編號E5、H2門號SIM 卡、附表二編號9 門號SIM 卡） 109年4月6日下午2時許 新北市○○區○○路0段0號國泰世華銀行正義分行 3萬元 ①證人簡汀女於警詢時證述（偵字第6619號卷二第329頁至第331頁）。 ②內政部警政署反詐騙諮詢專線紀錄表（偵字第6619號卷二第327頁至第328頁）。 ③國泰世華商業銀行匯出匯款憑證1紙（偵字第6619號卷二第333頁）。 ④被害人所持用門號雙向通聯紀錄（偵字第6619號卷二第335頁）。 ⑤節費器序號雙向通聯紀錄（原審卷四第138 頁至第215 頁、第240 頁至第242頁）。 ⑥附表五編號E5、H2門號雙向通聯紀錄（原審卷四第325頁至第375頁） ⑦扣案附表五E5、H2所示門號SIM卡2張。 李騏祥犯三人以上共同詐欺取財罪，處有期徒刑壹年貳月。       中國信託商業銀行帳號000000000000號帳戶        插用門號：0000000000（未扣案）      35 簡秋美(提告) 109年4月6日某時、同年月7日某時 不詳詐騙機房成員利用被告李騏祥、謝昆宗架設右列SIMBOX節費器所插用行動電話門號致電被害人所持用門號0000000000號行動電話，向其佯稱為其友人急需用錢為由向其借款云云，致被害人陷於錯誤而依詐騙機房成員指示，於右揭時、地將款項匯入指定帳戶。 節費器序號：000000000000000（即扣案附表五H1節費器） 109年4月6日下午2時07分許 臺北市○○區○○○路0段000號台北正義郵局 17萬元 ①證人簡秋美於警詢時證述（偵字第6619號卷二第339頁至第341頁）。 ②內政部警政署反詐騙諮詢專線紀錄表（偵字第6619號卷二第337頁至第338頁）。 ③玉山商業銀行匯款申請書2紙（偵字第6619號卷二第343頁）。 ④中華郵政無摺存款存款人收執聯（偵字第6619號卷二第344頁）。 ⑤雙向通聯紀錄（偵字第6619號卷二第345頁至第347頁）。 ⑥扣案附表五H1所示節費器1臺。 李騏祥犯三人以上共同詐欺取財罪，處有期徒刑壹年陸月。     插用門號：0000000000（未扣案）            中華郵政帳號00000000000000號帳戶         109年4月7日上午10時52分許 臺北市○○區○○○路0段000號玉山銀行復興分行 20萬元         中華郵政帳號00000000000000號帳戶         109年4月7日下午1時53分許 臺北市○○區○○○路0段000號玉山銀行復興分行 22萬元         永豐商業銀行帳號00000000000000號帳戶    36 林特超(提告) 109年4月7日上午10時許 不詳詐騙機房成員利用被告李騏祥、謝昆宗架設右列SIMBOX節費器所插用行動電話門號致電被害人所持用門號00-00000000號室內電話，向其佯稱為其姪女急需用錢為由向其借款云云，致被害人陷於錯誤而依詐騙機房成員指示，於右揭時、地將款項匯入指定帳戶。 節費器序號：000000000000000（同一時期插用扣案附表五編號C1、D3、D4、I4所示門號SIM卡） 109年4月7日上午11時許 新北市○○區○○街000號板信商銀興南分行 10萬元 ①證人林特超於警詢時證述（偵字第6619號卷二第359頁至第360頁）。 ②內政部警政署反詐騙諮詢專線紀錄表（偵字第6619號卷二第357頁至第358頁）。 ③板信商業銀行帳號00000000000000號（戶名：○○○）帳戶存摺影本（偵字第6619號卷二第361頁至第362頁）。 ④雙向通聯紀錄（偵字第6619號卷二第363頁）。 ⑤扣案附表五編號C1、D3、D4、I4所示門號SIM卡4張、附表三編號10    ⑧所示門號SIM卡1張。 李騏祥犯三人以上共同詐欺取財罪，處有期徒刑壹年貳月。       合作金庫商業銀行帳號0000000000000號帳戶        插用門號：0000000000（已扣案）      37 邵霞鳳(提告) 109年4月7日上午11時47分許 不詳詐騙機房成員利用被告李騏祥、謝昆宗架設右列SIMBOX節費器所插用行動電話門號致電被害人所持用門號0000000000號行動電話，向其佯稱為其友人「黃娟」急需用錢為由向其借款云云，致被害人陷於錯誤而依詐騙機房成員指示，於右揭時、地將款項匯入指定帳戶。 節費器序號：000000000000000（即扣案附表五編號C3節費器） 109年4月7日中午12時43分許 臺北市○○區○○路000巷00弄00號成功郵局 40萬元 ①證人邵霞鳳於警詢時證述（偵字第6619號卷二第367頁至第369頁）。 ②內政部警政署反詐騙諮詢專線紀錄表（偵字第6619號卷二第365頁）。 ③郵政跨行匯款申請書1紙（偵字第6619號卷二371頁）。 ④雙向通聯紀錄（偵字第6619號卷二第373頁）。 ⑤扣案附表五編號C3所示節費器1臺。 李騏祥犯三人以上共同詐欺取財罪，處有期徒刑壹年陸月。     插用門號：0000000000（未扣案）            玉山商業銀行帳號0000000000000號帳戶    38 林亮吟(未提告) 109年4月7日上午11時許 不詳詐騙機房成員利用被告李騏祥、謝昆宗架設右列SIMBOX節費器所插用行動電話門號致電被害人所持用門號0000000000號行動電話，向其佯稱為其友人「淑惠」急需用錢為由向其借款云云，致被害人陷於錯誤而依詐騙機房成員指示，於右揭時、地將款項匯入指定帳戶。 節費器序號：000000000000000（即扣案附表五編號E1節費器） 109年4月7日下午2時許 新北市○○區○○街00000號樹林區農會圳安分部 1萬元 ①證人林亮吟於警詢時證述（偵字第6619號卷二第351頁至第353頁）。 ②內政部警政署反詐騙諮詢專線紀錄表（偵字第6619號卷二第349頁至第350頁）。 ③新北市樹林區農會匯款申請書1紙（原審卷二第279頁）。 ④雙向通聯紀錄（偵字第6619號卷二第355頁）。 ⑤扣案附表五編號E1所示節費器1臺、附表三編號10⑤所示門號SIM 1張。 李騏祥犯三人以上共同詐欺取財罪，處有期徒刑壹年貳月。     插用門號：0000000000（已扣案）            中華郵政帳號00000000000000號帳戶    39 梁郭秀玉(提告) 109年4月7日中午12時許 不詳詐騙機房成員利用被告李騏祥、謝昆宗架設右列SIMBOX節費器所插用行動電話門號致電被害人所持用門號0000000000號行動電話，向其佯稱為其友人「鄭雅尤」急需用錢為由向其借款云云，致被害人陷於錯誤而依詐騙機房成員指示，於右揭時、地將款項匯入指定帳戶。 節費器序號：000000000000000（即扣案附表五編號A2節費器） 109年4月7日下午3時3分許 臺北市○○區○○街0段000號臺北西園郵局 15萬元 ①證人梁郭秀玉於警詢時證述（偵字第6619號卷二第377頁至第379頁）。 ②內政部警政署反詐騙諮詢專線紀錄表（偵字第6619號卷二第375頁至第376頁）。 ③郵政匯款申請書1紙（偵字第6619號卷二第381頁）。 ④雙向通聯紀錄（偵字第6619號卷二第383頁）。 ⑤扣案附表五編號A2所示節費器1臺。 李騏祥犯三人以上共同詐欺取財罪，處有期徒刑壹年肆月。     插用門號：0000000000（未扣案）            中華郵政帳號00000000000000號帳戶    40 楊晉蓮(提告) 109年4月8日上午8時許 不詳詐騙機房成員利用被告李騏祥、謝昆宗架設右列SIMBOX節費器所插用行動電話門號致電被害人所持用門號0000000000號行動電話，向其佯稱為其姪女急需用錢為由向其借款云云，致被害人陷於錯誤而依詐騙機房成員指示，於右揭時、地將款項匯入指定帳戶。 節費器序號：000000000000000（即扣案附表五編號C3節費器） 109年4月8日上午9時50分許 臺北市○○區○○○路0段000號合作金庫營業部 10萬元 ①證人楊晉蓮於警詢時證述（偵字第6619號卷二第387頁至第388頁）。 ②內政部警政署反詐騙諮詢專線紀錄表（偵字第6619號卷二第385頁至第386頁）。 ③合作金庫商業銀行匯款申請書1紙（偵字第6619號卷二第389頁）。 ④合作金庫商業銀行帳號0000000000000號（戶名：○○○）帳戶存摺影本（偵字第6619號卷二第390頁）。 ⑤雙向通聯紀錄（偵字第6619號卷二第391頁）。 ⑥扣案附表五編號C3所示節費器1臺。 李騏祥犯三人以上共同詐欺取財罪，處有期徒刑壹年貳月。     插用門號：0000000000（未扣案）            臺灣新光商業銀行帳號0000000000000號帳戶    41 房于立(提告) 109年4月8日上午8時許 不詳詐騙機房成員利用被告李騏祥、謝昆宗架設右列SIMBOX節費器所插用行動電話門號致電被害人所持用門號0000000000號行動電話，向其佯稱為其友人急需用錢為由向其借款云云，致被害人陷於錯誤而依詐騙機房成員指示，於右揭時、地將款項匯入指定帳戶。 節費器序號：000000000000000（即扣案附表五B4節費器） 109年4月8日上午11時21分許 新竹縣○○鄉○○路0段000號統一超商騰達門市網銀匯款 5萬元 ①證人房于立於警詢時證述（偵字第6619號卷二第395頁至第396頁）。 ②內政部警政署反詐騙諮詢專線紀錄表（偵字第6619號卷二第393頁至第394頁）。 ③網路銀行交易明細擷圖4張（原審卷二第281頁至第283頁）。 ④雙向通聯紀錄（偵字第6619號卷二第399頁）。 ⑤扣案附表五B4所示節費器1臺。 李騏祥犯三人以上共同詐欺取財罪，處有期徒刑壹年貳月。     插用門號：0000000000（未扣案）            國泰世華商業銀行帳號000000000000號帳戶 5萬元   42 林雪金(提告) 109年4月8日上午10時37分許、44分許 不詳詐騙機房成員利用被告李騏祥、謝昆宗架設右列SIMBOX節費器所插用行動電話門號致電被害人所持用門號0000000000號行動電話，向其佯稱為其友人「梅玫」急需用錢為由向其借款云云，致被害人陷於錯誤而依詐騙機房成員指示，於右揭時、地將款項匯入指定帳戶。 節費器序號：000000000000000（即扣案附表五編號B4節費器） 109年4月8日中午12時許 臺北市○○區○○路00號中國文化大學郵局 8萬元 ①證人林雪金於警詢時證述（偵字第6619號卷二第403頁至第404頁）。 ②內政部警政署反詐騙諮詢專線紀錄表（偵字第6619號卷二第401頁至第402頁）。 ③提款明細（儲戶收執聯）1紙（偵字第6619號卷二第405頁上方）。 ④郵政匯款申請書1紙（偵字第6619號卷二第405頁下方）。 ⑤雙向通聯紀錄（偵字第6619號卷二第407頁）。 ⑥扣案附表五編號B4所示節費器1臺。 李騏祥犯三人以上共同詐欺取財罪，處有期徒刑壹年貳月。     插用門號：0000000000（未扣案）            中華郵政帳戶00000000000000號帳戶    43 劉春芳(提告) 109年4月8日下午1時36分 不詳詐騙機房成員先利用被告李騏祥、謝昆宗架設右列SIMBOX節費器所插用行動電話門號致電被害人所持用門號0000000000號行動電話，向其佯稱為其友人「王燕華」，急需用錢欲向其借款云云，致被害人陷於錯誤而依詐騙機房成員指示，於右揭時、地將款項匯入指定帳戶。 節費器序號：000000000000000（即扣案附表五編號E2節費器） 109年4月9日 桃園市○○區○○路0段000號龍潭高原郵局 25萬元 ①證人劉春芳於警詢時證述（偵字第6619號卷二第411頁至第414頁）。 ②內政部警政署反詐騙諮詢專線紀錄表（偵字第6619號卷二第409頁至第410頁）。 ③郵政跨行匯款申請書1紙（偵字第6619號卷二第416 頁）。 ④雙向通聯紀錄（偵字第6619號卷二第417頁）。 ⑤扣案附表五編號E2所示節費器1 臺。 李騏祥犯三人以上共同詐欺取財罪，處有期徒刑壹年陸月。     插用門號：0000000000（未扣案）            台新國際商業銀行帳號00000000000000號帳戶    

附表三：扣案物清單（被告李騏祥所有及復興路轉接機房扣得之
物）
編號 物品名稱 備   註 1 Iphone行動電話（含門號0000000000號SIM卡1張，IMEI：000000000000000號）1支 被告李騏祥所有，供犯罪所用之物。 2 SIMBOX節費器42臺及所插用SIM卡34張 各節費器所稱用門號SIM卡情形詳附表五 3 HUAWEI（華為）路由器7臺 無 4 USP-G805路由器8臺 無 5 集線器8臺 無 6 中華電信SIM卡（未使用）1張 門號0000000000號SIM卡1張 7 台灣大哥大SIM卡（未使用）5張 門號0000000000、0000000000、00000000000000000000、0000000000號SIM卡各1張 8 遠傳電信SIM卡（未使用）3張 門號0000000000、0000000000、0000000000號SIM卡各1張 9 中華電信SIM卡（已使用）6張 ①門號0000000000號（2LK198T000000） ②門號0000000000號（2LK197T000000） ③門號0000000000號（2LK195T000000） ④門號0000000000號（2LK198T000000） ⑤門號0000000000號（2LK198T000000） ⑥門號0000000000號（2LK198T000000） 10 台灣之星SIM卡（已使用）20張 ①門號0000000000號（000000000000000） ②門號0000000000號（000000000000000） ③門號0000000000號（000000000000000） ④門號0000000000號（000000000000000） ⑤門號0000000000號（000000000000000） ⑥門號0000000000號（000000000000000） ⑦門號0000000000號（000000000000000） ⑧門號0000000000號（000000000000000） ⑨門號0000000000號（000000000000000） ⑩門號0000000000號（000000000000000） ⑪門號0000000000號（000000000000000） ⑫門號0000000000號（000000000000000） ⑬門號0000000000號（000000000000000） ⑭門號0000000000號（000000000000000） ⑮門號0000000000號（000000000000000） ⑯門號0000000000號（000000000000000） ⑰門號0000000000號（000000000000000） ⑱門號0000000000號（000000000000000） ⑲門號0000000000號（000000000000000） ⑳門號0000000000號（000000000000000） 11 遠傳電信SIM卡（已使用）2張 ①00000000000000000000（網卡） ②00000000000000000000（網卡） 12 遠傳電信超級三頻上網卡外裝（不含SIM卡）4張 ①0000000000000000000（網卡） ②0000000000000000000（網卡） ③0000000000000000000（網卡） ④0000000000000000000（網卡） 13 中華電信SIM卡外裝（不含SIM卡）35張 ①扣案如附表三編號9所示SIM卡門號外包裝共6張。 ②扣案如附表五所示A1節費器第1槽、A2節費器第1槽、B1節費器第1槽、B2節費器第1槽、B3節費器第2槽、C1節費器第2槽、C2節費器第1槽、C3節費器第1槽、D4節費器第1槽、E1節費器第1槽、E3節費器第1槽、E5節費器第1槽、E6節費器第1槽、E7節費器第1槽、G2節費器第1槽、G4節費器第1槽、G5節費器第1槽、G6節費器第1槽、G7節費器第1槽、編號H1節費器第1槽、H2節費器第1槽、I4節費器第1槽、I5節費器第1槽所插用SIM卡外包裝共23張 ③門號0000000000號、0000000000號SIM卡外包裝共2張。 ④3LY196T000000（網卡）、7LY198T000000（網卡）、4LY16BT000000（網卡）、4LY 175T000000（網卡）共4張 14 遠傳電信SIM卡外裝（不含SIM卡）2張 扣案如附表五所示D2節費器第1槽、E4節費器第1槽所插用SIM卡外包裝共2張 15 台灣之星SIM卡外裝（不含SIM卡）28張 ①扣案如附表三編號10所示SIM卡門號外包裝共20張。 ②扣案如附表五所示D1節費器第1槽、E2節費器第1槽、E6節費器第2槽、F2節費器第1槽、G1節費器第1槽、G3節費器第1槽、H4節費器第1槽所插用SIM卡外包裝共7張 ③門號0000000000號SIM卡外包裝1張。 16 線材1袋 無 17 租賃契約書1份 無 

附表四：
編號 物品名稱 備   註 1 Iphone 11行動電話（IMEI：000000000000000號）1支 業經原審判決確定。 2 Iphone 6S行動電話（IMEI：000000000000000號）1支 業經原審判決確定。 3 Iphone 11行動電話（IMEI：000000000000000號）1支 被告黃毅清所有，供犯罪所用之物，依刑法第38條第2項沒收。 4 Iphone 6行動電話（含門號0000000000號SIM卡1張，IMEI：000000000000000號）1支 業經原審判決確定。 5 Iphone 6S行動電話（IMEI：000000000000000號）1支 業經原審判決確定。 6 SIMBOX節費器32臺及所插用SIM卡34張 業經原審判決確定。 7 UTT艾泰路由器3臺 業經原審判決確定。 8 HUAWEI（華為）4G路由器2臺 業經原審判決確定。 9 USB POWER電源供應器4臺 業經原審判決確定。 10 散熱器2臺 業經原審判決確定。 11 線材3批 業經原審判決確定。 

附表五：復興路機房查獲時節費器所插用門號及IMEI碼序號
SIMBOX編號 第一槽 第二槽 A1 中華電信   SIM卡門號:0000000000 IMEI序號:000000000000000  A2 中華電信   SIM卡門號:0000000000 IMEI序號:000000000000000  B1 中華電信   SIM卡門號:0000000000 IMEI序號:000000000000000  B2 中華電信   SIM卡門號:0000000000 IMEI序號:000000000000000  B3  中華電信   SIM卡門號:0000000000 IMEI序號:000000000000000 B4 中華電信   SIM卡門號:0000000000 IMEI序號:000000000000000  C1  中華電信   SIM卡門號:0000000000 IMEI序號:000000000000000 C2 中華電信   SIM卡門號:0000000000 IMEI序號:000000000000000  C3 中華電信   SIM卡門號:0000000000 IMEI序號:000000000000000  D1 台灣之星   SIM卡門號:0000000000 IMEI序號:000000000000000  D2 遠傳電信   SIM卡門號:0000000000 IMEI序號:000000000000000  D3 中華電信   SIM卡門號:0000000000 IMEI序號:000000000000000  D4 中華電信   SIM卡門號:0000000000 IMEI序號:000000000000000  D5    無卡  E1 中華電信   SIM卡門號:0000000000 IMEI序號:000000000000000  E2 台灣之星   SIM卡門號:0000000000 IMEI序號:000000000000000  E3 中華電信   SIM卡門號:0000000000 IMEI序號:000000000000000  E4 遠傳電信   SIM卡門號:0000000000 IMEI序號:000000000000000  E5 中華電信   SIM卡門號:0000000000 IMEI序號:000000000000000  E6 中華電信 台灣之星  SIM卡門號:0000000000 IMEI序號:000000000000000 SIM卡門號:0000000000 IMEI序號:000000000000000 E7 中華電信   SIM卡門號:0000000000 IMEI序號:000000000000000  F1    無卡  F2 台灣之星   SIM卡門號:0000000000 IMEI序號:000000000000000  G1 台灣之星   SIM卡門號:0000000000 IMEI序號:000000000000000  G2 中華電信   SIM卡門號:0000000000 IMEI序號:000000000000000  G3 台灣之星   SIM卡門號:0000000000 IMEI序號:000000000000000  G4 中華電信   SIM卡門號:0000000000 IMEI序號:000000000000000  G5 中華電信   SIM卡門號:0000000000 IMEI序號:000000000000000  G6 中華電信   SIM卡門號:0000000000 IMEI序號:000000000000000  G7 中華電信   SIM卡門號:0000000000 IMEI序號:000000000000000  H1 中華電信   SIM卡門號:0000000000 IMEI序號:000000000000000  H2 中華電信   SIM卡門號:0000000000 IMEI序號:000000000000000  H3    無卡  H4 台灣之星   SIM卡門號:0000000000 IMEI序號:000000000000000  I1    無卡  I2    無卡  I3    無卡  I4 中華電信   SIM卡門號:0000000000 IMEI序號:000000000000000  I5 中華電信   SIM卡門號:0000000000 IMEI序號:000000000000000  I6    無卡  I7    無卡  I8    無卡